【裁判字號】    99,訴,200
【裁判日期】    990730
【裁判案由】    違反毒品危害防制條例
【裁判全文】
臺灣雲林地方法院刑事判決              99年度訴字第200號
公  訴  人  臺灣雲林地方法院檢察署檢察官
被      告  傳壽
指定辯護人  周瑞鎧律師
被      告  李則賢
指定辯護人  白裕棋律師
被      告  曾森永
指定辯護人  吳啟勳律師
被      告  洪聖雄
指定辯護人  陳信村律師
被      告  黃雅萍
                     （現另案於臺灣雲林第二監獄執行中）
指定辯護人  林彥百律師
被      告  侯苡如
指定辯護人  嚴庚辰律師
上列被告等因違反毒品危害防制條案件，經檢察官提起公訴（99
年度偵字第1055號、第1523號、第1539號、第1635號），本院判
決如下：
    主  文
【傳壽】所犯罪名及處罰，詳如附表一編號1 至14「所犯罪名
及處罰」欄所示。應執行有期徒刑拾貳年陸月，扣案如附表六編
號1 所示之物，沒收；未扣案門號0000000000號行動電話壹支（
含SIM 卡壹張）沒收，如全部或一部不能沒收時，與李則賢、洪
聖雄、共犯楊迪年連帶追徵其價額或以其等財產連帶抵償之；未
扣案門號0000000000號行動電話壹支（含SIM 卡壹張）沒收，如
全部或一部不能沒收時，追徵其價額或以其財產抵償之；未扣案
之販賣第一、二級毒品所得財物共新臺幣肆萬仟伍佰元，其中
新臺幣貳萬伍仟伍佰元沒收之，如全部或一部不能沒收時，以其
財產抵償之，其中新臺幣捌仟元與李則賢連帶沒收之，如全部或
一部不能沒收時，以其與李則賢之財產連帶抵償之，其中新臺幣
仟伍佰元與曾森永連帶沒收之，如全部或一部不能沒收時，以
其與曾森永之財產連帶抵償之，其中新臺幣仟伍佰元與洪聖雄
連帶沒收之，如全部或一部不能沒收時，以其與洪聖雄之財產連
帶抵償之，其中新臺幣仟元與共犯楊迪年連帶沒收之，如全部
或一部不能沒收時，以其與共犯楊迪年之財產連帶抵償之。
【李則賢】所犯罪名及處罰，詳如附表一編號8 、附表二編號1
至8 「所犯罪名及處罰」欄所示。應執行有期徒刑拾貳年，扣案
如附表六編號1 及附表七編號1 所示之物，均沒收；未扣案門號
0000000000號行動電話壹支（含SIM 卡壹張）沒收，如全部或一
部不能沒收時，與傳壽連帶追徵其價額或以其等財產連帶抵償
之；未扣案之販賣第一、二級毒品所得財物共新臺幣貳萬陸仟伍
佰元，其中新臺幣壹萬仟伍佰元沒收之，如全部或一部不能沒
收時，以其財產抵償之，其中新臺幣捌仟元與傳壽連帶沒收之
，如全部或一部不能沒收時，以其與傳壽之財產連帶抵償之，
其中新臺幣伍仟元與曾森永連帶沒收之，如全部或一部不能沒收
時，以其與曾森永之財產連帶抵償之。
【曾森永】所犯罪名及處罰，詳如附表一編號7 、附表二編號7
至8 、附表三編號1 至2 「所犯罪名及處罰」欄所示。應執行有
期徒刑拾伍年肆月。扣案如附表六編號1 所示之物，沒收；未扣
案之販賣第一級毒品所得財物共新臺幣壹萬伍仟元，其中新臺幣
陸仟伍佰元沒收之，如全部或一部不能沒收時，以其財產抵償之
，其中新臺幣仟伍佰元與傳壽連帶沒收之，如全部或一部不
能沒收時，以其與傳壽之財產連帶抵償之，其中新臺幣伍仟元
與李則賢連帶沒收之，如全部或一部不能沒收時，以其與李則賢
之財產連帶抵償之。
【洪聖雄】所犯罪名及處罰，詳如附表一編號9 「所犯罪名及處
罰」欄所示。應執行有期徒刑柒年拾月；未扣案門號0000000000
號行動電話壹支（含SIM 卡壹張）沒收，如全部或一部不能沒收
時，與傳壽連帶追徵其價額或以其等財產連帶抵償之；未扣案
之販賣第一級毒品所得新臺幣仟伍佰元沒收，如全部或一部不
能沒收時，以其與傳壽之財產連帶抵償之。
【黃雅萍】所犯罪名及處罰，詳如附表四編號1 至5 「所犯罪名
及處罰」欄所示。應執行有期徒刑伍年；未扣案門號0000000000
號行動電話壹支（含SIM 卡壹張）沒收，如全部或一部不能沒收
時，追徵其價額或以其財產抵償之；未扣案之販賣第一級毒品所
得新臺幣伍仟元沒收，如全部或一部不能沒收時，以其財產抵償
之。
【侯苡如】所犯罪名及處罰，詳如附表五編號1 至4 「所犯罪名
及處罰」欄所示。應執行有期徒刑玖年陸月；未扣案門號000000
0000號、0000000000號行動電話各壹支（含SIM 卡各壹張）沒收
，如全部或一部不能沒收時，追徵其價額或以其財產抵償之；未
扣案之販賣第一級毒品所得新臺幣陸仟佰元沒收，如全部或一
部不能沒收時，以其財產抵償之。
    事  實
一、(一)李則賢前因違反麻醉藥品管理條例案件，經本院以80年度
      易字第572 號判決判處有期徒刑8 月確定（下稱第案）
      ；又因違反肅清煙毒條例案件，經本院以81年度重訴字第
      10號判決判處應執行有期徒刑3 年6 月確定（下稱第案
      ）；上開第、案件經接續執行，於民國83年5 月28日
      縮短刑期假釋出獄；復因違反麻醉藥品管理條例案件，經
      臺灣臺北地方法院以85年度易字第1584號判決判處有期徒
      刑7 月確定（下稱第案）；再因違反槍砲彈藥刀械管制
      條例案件，經臺灣高等法院以86年度上訴字第3029號判決
      判處應執行有期徒刑7 年確定（下稱第案）；又因違反
      麻醉藥品管理條例案件，經本院以86年度訴字第137 號判
      決判處有期徒刑6 月後，經臺灣高等法院臺南分院以87年
      度上訴字第672 號駁回上訴確定（下稱第案），嗣上開
      、案件，經本院以88年度聲字第453 號裁定應執行有
      期徒刑7 年5 月確定（下稱第案）；嗣被撤銷假釋，執
      行殘刑有期徒刑2 年22日，與上開第、案接續執行，
      於90年11月20日因縮短刑期假釋付保護管束出監，於95年
      12月5 日假釋期滿，其假釋未經撤銷，以執行完畢論。
    (二)曾森永前因違反肅清煙毒條例案件，經本院以83年度訴字
      第563 號判決判處有期徒刑3 年2 月，經臺灣高等法院臺
      南分院以83年度上訴字第2636號駁回上訴確定（下稱第
      案）；又因違反麻醉藥品管理條例案件，經本院以84年度
      訴字第94號判決判處有期徒刑5 月確定（下稱第案）；
      復因違反肅清煙毒條例案件，經臺灣高等法院臺南分院以
      84年度上訴字第1353號判決判處應執行有期徒刑12年確定
      （下稱第案），上開、、案經臺灣高等法院臺南
      分院以84年度聲字第453 號裁定定其應執行有期徒刑15年
      確定，於91年4 月10日縮短刑期假釋出監，嗣被撤銷假釋
      ，上開第、案經臺灣高等法院臺南分院以96年度聲減
      字第1287號裁定減刑為有期徒刑2 月又15日、1 年7 月，
      並與上開第案定應執行有期徒刑13年3 月確定，執行殘
      刑有期徒刑5 年6 月5 日，於98年10月4 日因縮刑期滿執
      行完畢。
    (三)黃雅萍前因施用毒品案件，經本院以94年度訴字第816 號
      判決分別判處有期徒刑8 月、3 月，應執行有期徒刑10月
      確定（下稱第案）；又因恐嚇案件，經本院以95年度易
      字第163 號判決判處有期徒刑6 月確定（下稱第案）；
      復因偽證案件，經本院以95年度訴字第865 號判決判處有
      期徒刑4 月確定；再因妨害家庭案件，經本院以95年度六
      簡字第617 號判決判處有期徒刑3 月確定（下稱第案）
      ；又因詐欺案件，經本院以96年度六簡字第181 號判決判
      處有期徒刑3 月確定（下稱第案）。上開、、、
      案件，分別經本院96年度聲減字第1352號裁定減刑為有
      期徒刑4 月、1 月15日、3 月、2 月、1 月15日、1 月15
      日，並定應執行有期徒刑1 年，於97年11月17日縮刑期滿
      執行完畢。
二、傳壽（綽號「夭壽」）、李則賢（綽號「阿賢」）、曾森
    永（綽號「永仔」）、洪聖雄（綽號「紅猴」）、黃雅萍（
    綽號「KK」）、侯苡如（綽號「秀娟」），均明知海洛因、
    甲基安非他命係毒品危害防制條例第2 條第2 項第1 款、第
    2 款所定之第一、二級毒品，不得非法持有及販賣。竟仍為
    下列行為：
(一)、傳壽竟分別基於販賣第一級毒品海洛因、第二級毒品甲基
    安非他命以營利之各別犯意，單獨，或與有犯意聯絡之曾森
    永、李則賢、洪聖雄及楊迪年（經檢察官另案起訴）共同為
    下列販賣第一、二級毒品，並以其持用之門號0000000000號
    及0000000000號行動電話，作為販賣第一級毒品海洛因及第
    二級毒品甲基安非他命聯絡之用：
１、販賣第一級毒品海洛因予鄧永正部分：
    於如附表一編號1 至4 所示之時間、地點，分別以如附表一
    編號1 至4 所示之販賣毒品交易方式，分別販賣第一級毒品
    海洛因予鄧永正4 次，並收得如附表一編號1 至4 所示之款
    項，合計得款新臺幣（下同）16,000元。
２、販賣第一級毒品海洛因予沈明章部分：
    於如附表一編號5 所示之時間、地點，以如附表一編號5所
    示之販賣毒品方式，販賣第一級毒品海洛因予沈明章1 次，
    並得款4,500 元（起訴書誤載為13,500元）。
３、販賣第一級毒品海洛因予黃雅萍部分：
(1)、於如附表一編號6 所示之時間、地點，以如附表一編號6所
    示之販賣毒品方式，販賣第一級毒品海洛因予黃雅萍1 次，
    並得款3,000 元。
(2)、與曾森永，共同基於販賣第一級毒品以營利之犯意聯絡，於
    如附表一編號7 所示之時間、地點，共同以如附表一編號7
    所示之販賣毒品方式，販賣第一級毒品海洛因予黃雅萍1 次
    ，並得款3,500 元。
(3)、與洪聖雄，共同基於販賣第一級毒品以營利之犯意聯絡，於
    如附表一編號9 所示之時間、地點，共同以如附表一編號9
    所示之販賣毒品方式，販賣第一級毒品海洛因予黃雅萍1 次
    ，並得款3,500 元。
４、同時販賣第一級毒品海洛因及第二級毒品甲基安非他命（起
    訴書誤載為安非他命）予黃雅萍部分：
    與李則賢，共同基於販賣第一級毒品及第二毒品以營利之犯
    意聯絡，於如附表一編號8 所示之時間、地點，共同以如附
    表一編號8 所示之販賣毒品方式，販賣第一級毒品海洛因及
    第二級毒品甲基安非他命予黃雅萍1 次，並得款8,000 元（
    第一級毒品海洛因3,000 元，第二級毒品甲基安非他命5,00
    0 元）
５、販賣第二級毒品甲基安非他命（起訴書誤載為安非他命）予
    沈憲至：
    於如附表一編號10至11所示之時間、地點，分別以如附表一
    編號10至11所示之販賣毒品方式，分別販賣第二級毒品甲基
    安非他命予沈憲至2 次，並收得如附表一編號10至11所示之
    款項，合計得款2,000 元。
６、販賣第二級毒品甲基安非他命（起訴書誤載為安非他命）予
    劉冠暐：
    與楊迪年，共同基於販賣第二級毒品以營利之犯意聯絡，於
    如附表一編號12至14所示之時間、地點，共同分別以如附表
    一編號12至14所示之販賣毒品方式，分別販賣第二級毒品甲
    基安非他命予劉冠暐3 次，並收得如附表一編號12至14所示
    之款項，合計得款3,000 元。
(二)、李則賢竟分別基於販賣第一級毒品海洛因以營利之各別犯意
    ，單獨，或與有犯意聯絡之曾森永共同分別為下列販賣第一
    級毒品，並以其所持用之門號00000000000 號及0000000000
    號行動電話，作為販賣第一級毒品海洛因聯絡之用：
１、販賣第一級毒品海洛因予曾盈翔部分：
    於如附表二編號1 所示之時間、地點，以如附表二編號1所
    示之販賣毒品方式，販賣第一級毒品海洛因予曾盈翔1 次，
    並得款500 元。
２、販賣第一級毒品海洛因予黃雅萍部分：
    於如附表二編號2 至6 所示之時間、地點，分別以如附表二
    編號2 至6 所示之販賣毒品交易方式，分別販賣第一級毒品
    海洛因予黃雅萍5 次，並收得如附表二編號2 至3 、5 至6
    所示之款項，合計得款13,000元（如附表二編號4 部分，因
    黃雅萍賒欠而未收得款項）。
３、販賣第一級毒品海洛因予林建國部分：
    與曾森永，共同基於販賣第一級毒品以營利之犯意聯絡，於
    如附表二編號7 至8 所示之時間、地點，共同分別以如附表
    二編號7 至8 所示之販賣毒品方式，分別販賣第一級毒品海
    洛因予林建國2 次，並收得如附表二編號7 至8 所示之款項
    ，合計得款5,000 元。
(三)、曾森永竟分別基於販賣第一級毒品海洛因以營利之各別犯意
    ，並以其所持用之門號0000000000號行動電話，於如附表三
    編號1 至2 所示之時間、地點，分別以如附表三編號1 至2
    所示之販賣毒品交易方式，分別販賣第一級毒品海洛因予黃
    雅萍2 次，並收得如附表三編號1 至2 所示之款項，合計得
    款6,500 元。
(四)、黃雅萍竟分別基於販賣第一級毒品海洛因營利之各別犯意，
    並以其所持用之門號0000000000號行動電話，作為販賣第一
    級毒品海洛因聯絡之用：
１、販賣第一級毒品海洛因予李孟濟部分：
    於如附表四編號1 所示之時間、地點，以如附表四編號1 所
    示之販賣毒品方式，販賣第一級毒品海洛因予李孟濟1 次，
    並得款1,000 元。
２、販賣第一級毒品海洛因予曾盈翔部分：
    於如附表四編號2 所示之時間、地點，以如附表四編號2 所
    示之販賣毒品方式，販賣第一級毒品海洛因予曾盈翔1 次，
    並得款1,000 元。
３、販賣第一級毒品海洛因予翁建發部分：
    於如附表四編號3 所示之時間、地點，以如附表四編號3 所
    示之販賣毒品方式，販賣第一級毒品海洛因予翁建發1 次，
    並得款1,000 元。
４、販賣第一級毒品海洛因予謝坤城部分：
    於如附表四編號4 至5 所示之時間、地點，分別以如附表四
    編號4 至5 所示之販賣毒品方式，分別販賣第一級毒品海洛
    因予謝坤城2 次，並收得如附表四編號4 至5 所示之款項，
    合計得款2,000 元。
(五)、侯苡如竟分別基於販賣第一級毒品海洛因以營利之各別犯意
    ，並以其所持用之門號0000000000號、0000000000號及0000
    000000號行動電話，作為販賣第一級毒品海洛因聯絡之用：
１、販賣第一級毒品海洛因予謝坤城部分：
    於如附表五編號1 至2 所示之時間、地點，分別以如附表五
    編號1 至2 所示之販賣毒品方式，分別販賣第一級毒品海洛
    因予謝坤城2 次，並收得如附表四編號1 至2 所示之款項，
    合計得款1,300 元（如附表五編號1 部分，因謝坤城賒欠
    200 元，而未收得200 元款項）。
２、販賣第一級毒品海洛因予陳志蓮、陳尚源部分：
    於如附表五編號3 所示之時間、地點，以如附表五編號3 所
    示之販賣毒品方式，同時販賣第一級毒品海洛因予陳志蓮及
    陳尚源1 次，並得款3,000 元。
３、販賣第一級毒品海洛因予莊仁偉部分：
    於如附表五編號4 所示之時間、地點，以如附表五編號4 所
    示之販賣毒品方式，販賣第一級毒品海洛因予莊仁偉1 次，
    並得款2,000 元。
三、嗣經臺灣雲林地方法院檢察署檢察官指揮雲林縣警察局刑事
    警察大隊員警於：(一)99年2 月25日22時30分許，在虎尾鎮○
    ○路某處拘獲黃雅萍。(二)99年2 月26日19時50分許，在斗南
    鎮東明里成功24號拘獲曾森永，並扣得如附表六所示之物。
    (三)99年2 月26日19時30分許，在斗南鎮○○里○○街70號拘
    獲李則賢，並扣得如附表七所示之物。(四)99年3 月26日15時
    51分許，在虎尾鎮○○路與華南路交岔路口，拘獲洪聖雄，
    並扣得如附表八所示之物（另案扣押），始悉上情。
四、案經臺灣雲林地方法院檢察署檢察官簽分及指揮雲林縣警察
    局斗南分局偵辦後偵查起訴。
    理  由
一、證據能力部分：
    按被告以外之人於審判外之言詞或書面陳述，除法律有規定
    者外，不得作為證據，刑事訴訟法第159 條第1 項定有明文
    。次按被告以外之人於審判外之陳述，雖不符刑事訴訟法第
    159 條之1 至之4 之規定，而經當事人於審判程序同意作為
    證據，法院審酌該言詞陳述或書面陳述作成時之情況，認為
    適當者，亦得為證據，刑事訟訴法第159 條之5 第1 項定有
    明文。本件相關之證人陳述及書面等傳聞證據，業經檢察官
    、被告傳壽、李則賢、曾森永、洪聖雄、黃雅萍、侯苡如
    及渠等辯護人於本院行準備程序時均明確表明同意有證據能
    力，且本院審酌該等供述證據之取得過程並無瑕疵，與本件
    待證事實間復具有相當之關聯性，以之為本件證據尚無不當
    ，自得採為證據。
二、認定犯罪事實所憑之證據及理由：
(一)、被告傳壽部分：
１、訊據被告傳壽對上開犯罪事實（即如附表一編號1 至14《
    原起訴書犯罪事實一、(一)1.、2.、3.、(二)、(三)、(四)、(五)、(六)
    ）》）均坦承不諱，核與同案被告曾森永、李則賢、洪聖雄
    分別本院供述之情節相符，並經證人鄧永正、沈明章、黃雅
    萍、沈憲至及劉冠暐分別於警詢及偵訊中之證述明確（見99
    年度偵字第1055號卷(一)【下稱偵卷1 】第214 頁至第218 頁
    、第224 頁至第226 頁、第229 頁至第232 頁、第238 頁至
    第240 頁；99年度偵字第1055號卷(二)【下稱偵卷2 】第45頁
    至第48頁、第55頁至第56頁、第110 頁至第111 頁、第119
    頁至第120 頁、第144 頁至第145 頁、第159 頁至第160 頁
    、第163 頁至第165 頁；99年度偵字第1055號卷(三)【下稱偵
    卷3 】第30頁、第32頁至第34頁；99年度偵字第1523號卷【
    下稱偵卷4 】第9 頁），並有門號0000000000號、00000000
    00號及0000000000號行動電話與證人鄧永正所持用之門號00
    00000000號、證人沈明章所持用之門號0000000000號、證人
    黃雅萍所持用之門號0000000000號、證人沈憲至所持用之門
    號0000000000號及證人劉冠暐所持用之門號0000000000號、
    0000000000號行動電話之通訊監察譯文（如附表九至十四所
    示）附卷可稽，堪認被告傳壽前開自白，確與事實相符，
    自堪採信。
２、公訴意旨雖認被告傳壽於如附表一編號5 所示，販賣第一
    級毒品海洛因予證人沈明章，得款13,500元等語（即原起訴
    書犯事實一、(一)2.），被告傳壽雖於警詢中亦供稱此次價
    格為13,500元等語（見偵卷2 第241 頁）。惟證人沈明章於
    警詢中證稱：我與被告傳壽如附表九編號2.所示之通話內
    容目的，是要向被告傳壽購買海洛因，並在斗六市○○路
    麥當勞對面福興宮前廣場前交易，我到達時被告傳壽就把
    3 小包海洛因交給我，我將4,500 元拿給被告傳壽，完成
    交易後，我就離開等語（見偵卷4 第9 頁），並於偵查中為
    相同之證述（見偵卷2 第119 頁至第120 頁）。被告傳壽
    與證人沈明章就該次交易內容之金額陳述不一，依罪疑唯輕
    原則，從最有利於被告傳壽之認定，應認被告傳壽以4,
    500 元之價格，販賣第一級毒品海洛因3 小包予證人沈明章
    。
３、被告傳壽辯護人為被告傳壽辯護稱：被告傳壽如附表
    一編號5 （即原起訴書犯罪事實一、(一)2.）之毒品來源係來
    自同案被告李詠順（即原起訴書犯罪事實一、(十五)部分），因
    此，被告傳壽應係販售甲基安非他命予證人沈明章；被告
    傳壽於附表一編號13（即原起訴書犯罪事實一、(五)2.）販
    賣甲基安非他命予證人劉冠暐部分，該次交易並未完成交易
    等語。查證人沈明章於警詢中及偵查中均證述：該次購買是
    海洛因等語，業如前述。證人劉冠暐於警詢中證稱：我與被
    告傳壽如附表十四編號2.之通話目的，是要購買1,000 元
    安非他命並約在我家附近（雲林縣斗六市○○街60 巷 巷尾
    ）交易，嗣楊迪年就騎1 台機車，把安非他命送過來，以一
    手交錢，一手交安非他命之方式，完成交易，就各自離開等
    語（見偵卷1 第216 頁至第217 頁），並於偵查中為相同之
    證述（見偵卷1 第225 頁），則被告傳壽辯護人之上開主
    張，核與卷內資料不符，不足採信，併此敘明。
４、又被告傳壽與證人黃雅萍、沈憲至及劉冠暐於歷次陳述中
    ，固僅提及安非他命，而未提及甲基安非他命，然被告傳
    壽於本院審理時供稱：我所販賣之安非他命，係結晶狀之甲
    基安非他命等語（見本院卷2 第38頁背面、第39頁），堪認
    被告傳壽販賣予購毒者之第二級毒品，應均為「甲基安非
    他命」，而非「安非他命」。故被告傳壽與證人黃雅萍、
    沈憲至及劉冠暐歷次陳述所稱之「安非他命」，實際上應係
    「甲基安非他命」，附此敘明。
(二)、被告李則賢部分：
    訊據被告李則賢對上開犯罪事實（即如附表一編號8 、附表
    二所示《原起訴書犯罪事實一、(四)、(八)、(九)》）均坦承不諱
    ，核與同案被告傳壽、曾森永於本院供述之情節相符，並
    經證人曾盈翔、黃雅萍及林建國分別於警詢及偵訊中之證述
    明確（見偵卷1 第207 頁至第209 頁、第244 頁、第255 頁
    、偵卷2 第147 頁至第152 頁、第163 頁；偵卷3 第31頁至
    第32頁），並有門號0000000000號、0000000000號及000000
    0000號行動電話之與證人曾盈翔所持用之門號0000000000號
    、證人黃雅萍所持用之門號0000000000號及證人林建國所持
    用之門號0000000000號行動電話之通訊監察譯文（如附表十
    一、十五至十六所示）附卷可稽，堪認被告李則賢前開自白
    ，確與事實相符，自堪採信。
(三)、被告曾森永部分：
    訊據被告曾森永對上開犯罪事實（即如附表一編號7 、附表
    二編號7 、8 及附表三所示《原起訴書犯罪事實一、(三)、(九)
    、(十)》）均坦承不諱，核與同案被告傳壽、李則賢分別於
    本院供述之情節相符，並經證人黃雅萍及林建國分別於警詢
    及偵訊中之證述明確（見偵卷1 第207 頁至第209 頁；偵卷
    2 第142 頁至第143 頁、第145 頁至第146 頁；偵卷3 第30
    頁），並有門號0000000000號行動電話與證人黃雅萍所持用
    之門號0000000000號、證人林建國所持用之門號0000000000
    號行動電話之通訊監察譯文（如附表十、十六至十七所示）
    附卷可稽，堪認被告曾森永前開自白，確與事實相符，自堪
    採信。
(四)、被告洪聖雄部分：
    訊據被告洪聖雄對上開犯罪事實（即如附表一編號9 所示《
    原起訴書犯罪事實一、(六)）坦承不諱，核與同案被告傳壽
    於本院供述之情節相符，並經證人黃雅萍分別於警詢及偵訊
    中之證述明確（見偵卷2 第165 頁；偵卷3 第34頁），並有
    門號00000000000 號行動電話與證人黃雅萍所持用之門號00
    00000000號行動電話之通訊監察譯文（如附表十二所示）附
    卷可稽，堪認被告洪聖雄前開自白，確與事實相符，自堪採
    信。
(五)、被告黃雅萍部分：
    訊據被告黃雅萍對上開犯罪事實（即如附表四所示《原起訴
    書犯罪事實一、(七)》）均坦承不諱，並經證人李孟濟、曾盈
    翔、翁建發及謝坤城分別於警詢及偵訊中之證述明確（見偵
    卷1 第94頁至第95頁、第101 頁、第247 頁至第248 頁、第
    254 頁至第255 頁；偵卷2 第15頁至背面、第16頁背面、第
    25頁至第26頁、第59頁至第60頁、第67頁至第68頁），並有
    門號0000000000號行動電話與證人李孟濟所持用之00000000
    0 號室內電話、證人曾盈翔所持用之門號0000000000號及證
    人謝坤城所持用之門號0000000000號行動電話之通訊監察譯
    文（如附表十八所示）附卷可稽，堪認被告黃雅萍前開自白
    ，確與事實相符，自堪採信。
(六)、被告侯苡如部分：
    訊據被告侯苡如對上開犯罪事實（即如附表五所示《原起訴
    書犯罪事實一、(十六)》）均坦承不諱，並經證人謝坤城、陳志
    蓮及陳尚源分別於警詢及偵訊中之證述明確（見偵卷2 第13
    頁背面至第14頁、第25頁、第72頁至第73頁、第82頁至第83
    頁），並有門號0000000000號、0000000000號及0000000000
    號行動電話與證人謝坤城所持用之門號0000000000號、證人
    陳志蓮及陳尚源所持用之門號0000000000號及證人莊仁偉所
    持用之門號0000000000號行動電話之通訊監察譯文（如附表
    十九所示）附卷可稽，堪認被告侯苡如前開自白，確與事實
    相符，自堪採信。
(七)、按毒品海洛因及甲基安非他命，本無一定之公定價格，是其
    各次買賣之價格，當亦各有差異，或隨供需雙方之資力、關
    係之深淺、需求之數量、貨源之充裕與否、販賣者對於資金
    之需求程度，以及政府查緝之態度，進而為各種不同之風險
    評估，而為機動性之調整，是其價格標準，自非一成不變，
    且販賣者從各種「價差」或「量差」或「純度」謀取利潤方
    式，亦有差異，然其所圖利益之非法販賣行為目的，則屬相
    同，並無二致。因之，販賣利得，除經被告坦承，或其價量
    至臻明確外，確實難以究其原委。然按一般民眾普遍認知之
    毒品非法交易，向為政府查禁森嚴且重罰不寬貸，衡諸常情
    ，倘非有利可圖，絕無平白甘冒被重罰風險之理，從而，舉
    凡有償交易，除足反證其確另基於某種非圖利本意之關係外
    ，通常尚難因無法查悉其買進、賣出之差價，而諉無營利之
    意思，或阻卻販賣犯行之追訴。查被告傳壽、李則賢、曾
    森永、洪聖雄、黃雅萍、侯苡如均為智識正常之成年人，對
    於毒品海洛因、甲基安非他命價格昂貴，取得不易，毒品交
    易為政府檢警機關嚴予取締之犯罪，法律並就此懸有重典處
    罰，當知之甚稔，而被告傳壽、李則賢、曾森永、洪聖雄
    、黃雅萍、侯苡如與其所交付毒品之人間，均僅屬一般交往
    ，倘無從中賺取差價或投機貪圖小利，豈有甘冒重典依購入
    價格轉售之理？是被告傳壽、李則賢、曾森永、洪聖雄、
    黃雅萍及侯苡如主觀上均具有營利之意圖，亦臻明確。
三、論罪科刑部分：
(一)、按海洛因、甲基安非他命各係毒品危害防制條例第2 條第2
    項第1 款、第2 款所稱之第一級、第二級毒品，不得非法持
    有、販賣。核被告傳壽就如附表一編號1 至7 、9 所示之
    犯行，均係犯毒品危害防制條例第4 條第1 項之販賣第一級
    毒品罪；就如附表一編號10至14所示之犯行，均係犯毒品危
    害防制條例第4 條第2 項之販賣第二級毒品罪；就如附表一
    編號8 所示之犯行，係犯毒品危害防制條例第4 條第1 項、
    第2 項之販賣第一、二級毒品罪。核被告李則賢就如附表二
    編號1 至8 所示之犯行，均係犯毒品危害防制條例第4 條第
    1 項之販賣第一級毒品罪；就如附表一編號8 所示之犯行，
    係犯毒品危害防制條例第4 條第1 項、第2 項之販賣第一、
    二級毒品罪。核被告曾森永就如附表一編號7 、附表二編號
    8 至9 及附表三編號1 至2 所示之犯行，均係犯毒品危害防
    制條例第4 條第1 項之販賣第一級毒品罪。核被告洪聖雄就
    如附表一編號9 所示之犯行，係犯毒品危害防制條例第4 條
    第1 項之販賣第一級毒品罪。核被告黃雅萍就如附表四編號
    1 至5 所示之犯行，均係犯毒品危害防制條例第4 條第1 項
    之販賣第一級毒品罪。核被告侯苡就如附表五編號1 至4 所
    示之犯行，均係犯毒品危害防制條例第4 條第1 項之販賣第
    一級毒品罪。
(二)、被告傳壽、李則賢、曾森永、洪聖雄、黃雅萍及侯苡如各
    次販賣毒品海洛因、甲基安非他命前，分別持有毒品海洛因
    、甲基安非他命之低度行為，應為其販賣海洛因、販賣甲基
    安非他命之高度行為所吸收，均應不另論罪。
(三)、被告傳壽、李則賢就附表一編號8 所示之所犯上開2 罪（
    販賣第一、二級毒品罪），係一行觸犯數罪名之想像競合犯
    ，依刑法第55條規定，應從一重論以販賣第一級毒品罪。
(四)、被告傳壽分別與被告曾森永就附表一編號7 所示販賣第一
    級毒品海洛因之犯行；與被告李則賢就附表一編號8 所示販
    賣第一級毒品海洛因之犯行；與被告洪聖雄就附表一編號9
    所示販賣第一級毒品海洛因之犯行；與共犯楊迪年就附表一
    編號12至14所示販賣第二級毒品甲基安非他命之犯行；被告
    李則賢與曾森永就附表二編號7 至8 所示販賣第一級毒品海
    洛因之犯行，均分別有犯意聯絡及行為分擔，均為共同正犯
    。
(五)、被告傳壽所犯上開9 次販賣第一級毒品罪、5 次販賣第二
    級毒品罪；被告李則賢所犯上開9 次販賣第一級毒品罪；被
    告曾森永所犯上開5 次販賣第一級毒品罪；被告黃雅萍所犯
    上開5 次販賣第一級毒品罪；被告侯苡如所犯上開4 次販賣
    第一級毒品罪間，均犯意各別，行為互殊，應均予分論併罰
    。
(六)、查被告李則賢、曾森永及黃雅萍均有犯罪事實欄所載之前案
    紀錄及執行資料，有臺灣高等法院被告前案紀錄表各1 份在
    卷可佐，渠等受徒刑之執行完畢後，5 年以內故意再犯本案
    有期徒刑以上之各罪，均為累犯，俱應依刑法第47條第1 項
    之規定加重其刑（法定刑為死刑或無期徒刑部分依法不得加
    重）。
(七)、被告傳壽於偵查中及審判中，均自白分別所犯如附表一所
    示各次販賣第一級毒品及第二級毒品之犯行，是被告傳壽
    所犯各次販賣第一級毒品及第二毒品之犯行，應適用毒品危
    害防制條例第17條第2 項之規定，減輕其刑。被告李則賢、
    洪聖雄、黃雅萍及侯以茹於偵查中及審判中，亦均自白分別
    所犯如附表一編號8 、9 、附表二、四、五所示各次販賣第
    一級毒品之犯行，是被告李則賢、洪聖雄、黃雅萍及侯苡如
    所犯各次販賣第一級毒品之犯行，應適用毒品危害防制條例
    第17條第2 項之規定，減輕其刑。被告黃雅萍復因供出毒品
    來源，因而查獲販賣毒品之共犯陳岳永及高佩君，並經臺灣
    雲林地方法院檢察署以99年度偵字第1722號提起公訴在案，
    此有雲林地檢署檢察官99年度蒞字第538 號補充理由書在卷
    足參（見本院卷1 第245 頁），應依同條例第17條第1 項規
    定，就附表四所示各次販賣第一級毒品部分，遞減輕其刑。
(八)、辯護人於本院審理時主張：被告傳壽於99年3 月18日警詢
    及偵查中供出毒品來源係林淑美、吳明德及李詠順，因而查
    獲林淑美、吳明德及李詠順，應有毒品危害防制條例第17條
    第1 項規定之適用云云。按毒品危害防制條例第17條所稱「
    供出毒品來源，因而破獲者」，係指被告供出毒品來源之有
    關資料，諸如前手之姓名、年籍、住居所、或其他足資辨別
    之特徵等，使調查或偵查犯罪之公務員因而對之發動調查或
    偵查並破獲者而言。申言之，被告之「供出毒品來源」，與
    調查或偵查犯罪之公務員對之發動調查或偵查並進而破獲之
    間，論理上須具有先後且相當的因果關係，非謂被告一有「
    自白」、「指認」毒品來源之人，而破獲在後，即得依上開
    規定予以減刑。若被告供出毒品來源者之前，調查或偵查犯
    罪之公務員已有確切之證據，足以合理之懷疑被告所供販賣
    毒品來源之人，則嗣後之破獲與被告之「供出毒品來源」間
    ，即欠缺先後且相當的因果關係，自不得適用上開規定予以
    減刑（最高法院97年度臺上字第1475號判決意旨參照）。經
    本院依向雲林縣警察局函詢有關林淑美、吳明德及李詠順販
    賣毒品部分，是否係因被告傳壽供出毒品來源因而查獲，
    經該局函覆：「二、犯嫌傳壽之上游毒品來源林淑美、吳
    明德2 人，販賣運輸毒品予傳壽，林淑美、吳明德販賣行
    為及真實身份為本局員警查獲犯嫌傳壽前即查知，並於99
    年3 月18日借訊傳壽詢問，並以林淑美、吳明德之刑案前
    科照片供犯嫌傳壽指認，犯嫌傳壽供述毒品向林淑美、
    吳明德所購買毒品無訛。三、有關傳壽對李詠順（綽號「
    汽水」販賣毒品指證部分，本局刑警大隊於99年3 月10日緝
    獲林淑美、李詠順、林建宏等3 人涉嫌販毒案，於99年3 月
    18日借訊傳壽詢問，並以李詠順、林淑美之刑案前科照片
    供犯嫌傳壽指認，犯嫌傳壽供述毒品向李詠順、林淑美
    所購買毒品無訛」等語，有該局99年5 月10日雲警刑偵一字
    第0990014341號函暨所附之職務報告、通訊監察譯文等件附
    卷（見本院卷1 第325 頁至第336 頁），足證員警於被告
    傳壽99年3 月18日供出毒品來源林淑美、吳明德及李詠順前
    ，即已明確掌握其毒品來源前手之姓名及年籍，是員警查獲
    林淑美、吳明德及李詠順顯非被告傳壽所供出始查獲，本
    件自無毒品危害防制條例第17條第1 項規定減輕其刑之適用
    ，併此敘明。
(九)、再有無刑法第59條酌減其刑之適用，應就被告犯罪行為時之
    情狀為觀察，尚難因其在犯罪後，另有類如自首、自白或供
    出毒品來源因而查獲等法定減輕其刑或免除其刑之事由，即
    反推無刑法第59條之適用，否則將有違刑法第62條鼓勵被告
    自新，以及毒品危害防制條例第17條「為有效破獲上游之製
    造、販賣、運輸毒品組織，鼓勵毒販供出毒品來源之上手，
    有效推展斷絕供給之緝毒工作，對查獲之毒販，供出毒品來
    源，因而破獲者，修正為應減輕其刑或免除其刑。又為使製
    造、販賣或運輸毒品案件之刑事訴訟程序儘早確定，鼓勵被
    告自白認罪，開啟其自新之路，對製造、販賣或運輸毒品罪
    之被告於偵查及審判中均自白者，增列應減輕其刑之規定，
    採行寬厚之刑事政策」之立法意旨。況毒品危害防制條例第
    17條第2 項之增訂，既出於採行寬厚之刑事政策，當無排除
    刑法第59條規定同時適用之理。而就販賣毒品案件中，同為
    販賣毒品之人，其原因動機不一，犯罪情節未必盡同，或有
    大盤毒梟者，亦有中、小盤之分，甚或僅止於吸毒者友儕間
    為求互通有無之有償轉讓者亦有之，其販賣行為所造成危害
    社會之程度自屬有異，於此情形，倘依其情狀處以適當徒刑
    ，即足以懲儆，並可達防衛社會之目的者，自非不可依客觀
    之犯行與主觀之惡性二者加以考量其情狀，是否有可憫恕之
    處，適用刑法第59條之規定酌量減輕其刑，期使個案裁判之
    量刑，能斟酌至當，符合比例原則（最高法院95年度臺上字
    第6157號判決意旨參照）。按刑法第59條所規定之酌量減輕
    其刑，係裁判上之減輕，必以犯罪之情狀可憫恕，認為宣告
    法定最低度之刑猶嫌過重者，始有其適用；如別有法定減輕
    之事由者，應優先適用法定減輕事由減輕其刑後，猶嫌過重
    時，始得為之（最高法院88年度臺非字第265 號判決意旨參
    照）。經查，以被告傳壽、李則賢、曾森永、洪聖雄、黃
    雅萍、侯苡如上開販賣第一級毒品之數量尚微，每次販賣之
    不法利得不高，且其所為之手段與動輒販賣數量達數百、甚
    或逾千公克以上之毒品，嚴重危害社會治安情形仍有差距，
    其惡性尚非重大不赦，其危害遠不及於大量且長期販賣海洛
    因之盤商，以此種犯罪情狀，對照所犯販賣第一毒品等罪，
    其法定本刑為死刑或無期徒刑，並得併科罰金，實嫌過重。
    雖被告傳壽、李則賢、洪聖雄、黃雅萍及侯苡如所犯如附
    表一、二、四、五所示之販賣第一級毒品罪，應依毒品危害
    防制條例第17條第2 項之規定減輕其刑，被告黃雅萍部分並
    依同條第1 項遞減其刑，然縱科以減輕後之法定最輕本刑，
    仍嫌過重，難認符合罪刑相當原則及比例原則，而在客觀上
    足以引起一般人之同情。故依刑法第59條所定，就被告傳
    壽、李則賢、曾森永、洪聖雄、黃雅萍及侯苡如分別所犯附
    表一至五所示各次販賣第一級毒品之犯行，均酌量減輕其刑
    。
(十)、按刑法第70條規定：「有二種以上刑之加重或減輕者，遞加
    或遞減之。」又刑法第71條規定：「刑有加重及減輕者，先
    加後減。有二種以上之減輕者，先依較少之數減輕之。」本
    案被告李則賢、曾森永及黃雅萍所犯如附表一編號7 、8 、
    附表二至四所示之販賣第一級毒品罪，均合於累犯之規定，
    除法定刑為死刑或無期徒刑部分不得加重外，其餘皆加重其
    刑，業如前述。又被告傳壽、洪聖雄、李則賢、黃雅萍及
    侯苡如所犯如附表一、二、四、五所示之販賣第一級毒品罪
    ，合於毒品危害防制條例第17條第2 項及刑法第59條之減輕
    事由，被告黃雅萍並合於毒品危害防制條例第17條第1 項之
    減輕事由，依刑法第66條規定：「有期徒刑、拘役、罰金減
    輕者，減輕其刑至二分之一。但同時有免除其刑之規定者，
    其減輕得減至三分之二。」因被告黃雅萍前開減輕其刑所依
    據之毒品危害防制條例第17條第1 項，同時有「免除其刑」
    之規定，得減輕其刑至三分之二。是被告黃雅萍就如附表四
    所示之販賣第一級毒品部分，就法定刑為罰金部分依累犯規
    定先予加重後，應先依毒品危害防制條例第17條第2 項減輕
    其刑，再依同條例第17條第1 項遞減其刑，因科以最低度刑
    猶嫌過重，故最後依刑法第59條再遞減其刑。被告曾森永所
    犯如附表一編號7 、附表二編號8 、9 及附表三所示之販賣
    第一級毒品部分，則就法定刑為罰金部分依累犯規定先予加
    重後，再依刑法第59條減輕其刑。另被告李則賢所犯如附表
    一編號8 及附表二所示之販賣第一級毒品部分，則就法定刑
    為罰金部分依累犯規定先予加重後，先依毒品危害防制條例
    第17條第2 項減輕其刑，再依刑法第59條遞減其刑。又被告
    傳壽、洪聖雄及侯苡如所犯如附表一編號1 至9 、附表五
    所示之販賣第一級毒品罪部分，先依毒品危害防制條例第17
    條第2 項減輕其刑，再依刑法第59條遞減其刑。
(十一)、爰審酌被告傳壽明知毒品海洛因及甲基安非他命具有成癮
    性，且嚴重妨害人之身心健康，被告李則賢、曾森永、洪聖
    雄、黃雅萍、侯苡如亦明知應知毒品海洛因對人體危害之鉅
    竟為圖一己之私利，而販賣予他人施用，令買受毒品者沉迷
    於毒癮，無法自拔外，輕則戕害個人身心，重則因缺錢買毒
    而引發各式犯罪，實為多種犯罪源頭，對國家、社會、個人
    傷害，可謂至深且鉅，有鑑於毒品販售常有暴利可圖，故本
    非予嚴懲，不足以遏止此類非行，惟念及被告傳壽販賣毒
    品之期間為98年12月至99年2 月間、各次所得金額僅1,000
    元至8,000 元不等、販賣毒品次數合計14次；被告李則賢販
    賣毒品之期間為98年12月至99年1 月、各次所得金額僅500
    元至8,000 元不等、販賣毒品次數合計9 次；被告洪聖雄於
    99年2 月17日為被告傳壽送交海洛因販賣1 次，數量微少
    ，並非居於主導之地位；被告曾森永販賣毒品之期間為98年
    12月至99年1 月、各次所得金額僅2,500 元至3,500 元不等
    、販賣毒品次數合計5 次；被告黃雅萍販賣毒品之期間為98
    年12月至99年2 月、各次所得金額僅1,000 元、販賣毒品次
    數合計5 次；被告侯苡如販賣毒品之期間為98年7 月至99年
    1 月、各次所得金額僅500 元至3,000 元不等、販賣毒品次
    數合計4 次，渠等販賣毒品之期間不長，各次所得金額不高
    ，暨被告傳壽、李則賢、曾森永、洪聖雄、黃雅萍、侯苡
    如均坦承一切犯行，犯後態度良好等一切情狀，分別量處如
    附表一至五所示之刑，以資懲儆。
(十二)、末查本案被告傳壽為48年次，現年已經51歲，被告李則賢
    為49年次，現年已49歲，被告曾森永為50年次，現年已49歲
    ，被告侯苡如為69年次，現年已30歲，為果若本院量以被告
    傳壽、李則賢、曾森永及侯苡如最高之刑罰即有期徒刑30
    年，使其一再思考、反省不得販賣毒品，效用可能隨著長期
    刑之執行，等比例地大幅下跌，效用甚低，可能徒留讓被告
    傳壽、李則賢、曾森永及侯苡如得到報應、實踐虛幻的正
    義，並增加國家財政負擔。另待渠等由監所假釋或執行刑滿
    出監後，被告傳壽、李則賢、曾森永及侯苡如已為日暮之
    年，勢必令其難以回歸社會，對於社會的警示、教化，亦無
    功效，足見此種刑之量定對被告傳壽、李則賢、曾森永及
    侯苡如對社會，均未有益處。則本院就被告傳壽、李則賢
    、曾森永及侯苡如所犯之各罪量處如附表一所示之刑，在定
    其應執行之刑時，雖然各罪刑累加之結果，已顯逾有期徒刑
    30年，本院也不應在量定執行刑時，為被告傳壽、李則賢
    、曾森永及侯苡如最高刑度之宣告，考量被告傳壽、李則
    賢、曾森永、侯苡如之人格特質及復歸社會的可能，再參諸
    刑法第51條第5 款原係採限制加重原則，而非累加原則之意
    旨，爰為被告傳壽、李則賢、曾森永、侯苡如、黃雅萍定
    其應執行之刑如主文所示，以期兼顧對於被告傳壽、李則
    賢、曾森永、侯苡如、黃雅萍之警示及更生。
(十三)、沒收部分：
１、按犯毒品危害防制條例第4 條至第9 條、第12條、第13條或
    第14條第1 項、第2 項之罪者，其供犯罪所用或因犯罪所得
    之財物均沒收之，如全部或一部不能沒收時，追徵其價額或
    以其財產抵償之，毒品危害防制條例第19條第1 項定有明文
    。倘犯罪所得之財物為新台幣時，因其本身即為我國現行貨
    幣價值之表示，固不發生追徵其價額之問題；惟其犯罪所得
    若為新台幣以外之財物，而全部或一部不能沒收時，則應追
    徵其價額，使其繳納與原物相當之價額，或以其財產抵償之
    ，方能達到沒收之目的。其供犯罪所用之物若為新台幣以外
    之財物，而全部或一部不能沒收時，亦同（最高法院98年度
    臺上字第1696號、99年度臺上字第157 號判決意旨參照）；
    又按共同正犯之犯罪所用或因犯罪所得之物採連帶沒收主義
    ，乃因共同正犯於犯意聯絡範圍內，同負行為責任，且為避
    免執行時發生重複沒收之故。因此若應沒收之物係屬特定之
    物，因彼等就該沒收之物，應共同負責，且無重複執行沒收
    之疑慮，自無諭知連帶沒收之必要。又特定之物，如未扣案
    ，併諭知如不能沒收時，應追徵其價額或以共同正犯財產連
    帶抵償之，於法難謂有違（最高法院98年度臺上字第4003號
    判決意旨參照）；另按共同正犯之犯罪所得，因係合併計算
    ，為避免執行時發生重複沒收之情形，故各共同正犯之間係
    採連帶沒收主義，於裁判時僅諭知連帶沒收，不得就全體共
    同正犯之總所得，對各該共同正犯分別重複諭知沒收（最高
    法院95年度臺上字第1781號判決要旨參照）。
２、本件未扣案門號0000000000號、0000000000號行動電話各1
    支（均含SIM 卡1 張）為被告傳壽所有，業據被告傳壽
    於本院供述在卷（因行動電話服務須以晶片卡（即SIM 卡）
    為使用介面，因此電信公司於出租行動電話門號予消費者使
    用時，即同時附帶提供晶片卡給消費者作為門號使用之介面
    ，故電信公司接受消費者申辦門號並將該門號開通上線時，
    該晶片卡之所有權亦移轉於消費者，自不能認該晶片卡仍屬
    電信公司所有之物【最高法院97年度臺上字第1952號、97年
    度臺上字第2230號判決意旨參照】。雖上開門號0000000000
    號、0000000000號SIM 卡名義人雖分別為孫民憲及余俊德所
    申請【見本院卷1 第182 頁、第185 頁】，惟上開SIM 卡均
    是由別人交給被告傳壽之預付卡，用完後由被告傳壽儲
    值，業據被告傳壽於本院審理時供承在卷【本院卷1 第17
    0 頁背面至第171 頁、第173 頁背面】，則上開SIM 卡2 張
    自均為被告傳壽所有），並以之用於附表一編號1 至6 、
    8 至9 所示鄧永正、沈明章、黃雅萍聯繫販賣第一級毒品海
    洛因事宜，以及用於附表一編號10至14所示沈憲至、劉冠暐
    聯繫販賣第二級毒品甲基安非他命事宜，且無證據足認業已
    滅失，仍應依毒品危害防制條例第19條第1 項規定宣告沒收
    之，如全部或一部不能沒收時，(1)僅被告傳壽單獨犯罪部
    分，應追徵其價額或以其財產抵償之（詳如附表一編號1 至
    6 、10至11所示）；(2)被告傳壽、李則賢共同犯罪部分，
    應對被告傳壽、李則賢連帶追徵其價額或以其等財產連帶
    抵償之（詳如附表一編號8 所示）；(3)被告傳壽、洪聖雄
    共同犯罪部分，應對被告傳壽、洪聖雄連帶追徵其價額或
    以其等財產連帶抵償之（詳如附表一編號9 所示）；(4)被告
    傳壽、共犯楊迪年共同犯罪部分，應對被告傳壽、共犯
    楊迪年連帶追徵其價額或以其等財產連帶抵償之（詳如附表
    一編號12至14所示）。
３、扣案如附表七編號1 所示門號0000000000號行動電話1 支（
    含SIM 卡1 張）（門號SIM 卡係被告李則賢所申請，有台灣
    大哥大資料查詢在卷可稽【見本院卷1 第185 頁】），為被
    告李則賢所有，業據被告李則賢於本院供述在卷（見本院卷
    1 第261 頁至背面），並以之用於附表二編號1 、3 所示之
    曾盈翔、黃雅萍聯繫販賣第一級毒品海洛因事宜，應依毒品
    危害防制條例第19條第1 項規定，於各次販賣毒品罪項下宣
    告沒收之（詳如附表二編號1 、3 所示）。又該行動電話1
    支（含SIM 卡1 張）既經扣押，即無全部或一部不能沒收之
    問題，自無併諭知不能沒收時追徵價額或以其財產抵償之必
    要。至於被告李則賢於如附表二編號2 、4 至6 所示用以聯
    繫販賣第一級毒品海洛因予黃雅萍，所用之門號0000000000
    號門號行動電話1 支，未經扣案，且被告李則賢供稱該行動
    電話已遺失（見本院卷1 第261 頁背面），應已滅失而不復
    存在，另被告李則賢使用之門號0000000000號SIM 卡為向其
    母親李黃彩齡所借用，亦為被告李則賢供陳在卷（見本院卷
    1 第261 頁背面），且有該門號申請人資料可佐（見本院卷
    1 第186 頁），並非被告李則賢所有，均不予宣告沒收。
４、扣案如附表六編號1 所示門號0000000000號行動電話1 支（
    含SIM 卡1 張）（門號SIM 卡係被告曾森永所申請，有中華
    電信資料查詢單在卷可稽【見本院卷1 第191 頁】），為被
    告曾森永所有，業據被告曾森永於本院供述在卷（見本院卷
    1 第200 頁），並以之用於附表一編號7 所示黃雅萍、附表
    二編號7 、8 所示之林建國及附表三編號1 至2 所示黃雅萍
    聯繫販賣第一級毒品海洛因事宜，應依毒品危害防制條例第
    19條第1 項規定，於各次販賣毒品罪項下宣告沒收之（詳如
    附表一編號7 、附表二編號7 、8 及附表三編號1 至2 所示
    ）。再被告傳壽就附表一編號7 所示販賣第一級毒品海洛
    因予黃雅萍之犯行；被告李則賢就附表二編號7 至8 所示販
    賣第一級毒品海洛因予林建國之犯行，均分別與被告曾森永
    論以共同正犯，揆諸上開說明，依共犯責任共同原則，在被
    告傳壽、李則賢有共犯之各次販賣第一級毒品罪，亦應適
    用上開規定宣告沒收之（詳如附表一編號7 、附表二編號7
    至8 所示）。又該行動電話1 支（含SIM 卡1 張）既經扣押
    ，即無全部或一部不能沒收之問題，自無併諭知不能沒收時
    追徵價額或以其財產抵償之必要，併予敘明。
５、未扣案之門號0000000000號行動電話1 支（含SIM 卡1 張）
    為被告黃雅萍所有，業據被告黃雅萍於本院供述在卷（該門
    號SIM 卡名義人係統一超商股份有限公司，有申請人使用資
    料1 份在卷可稽【見本院卷1 第182 頁】，然被告黃雅萍於
    本院審理時坦承：該SIM 卡是自己申請的預付卡，用完後要
    自己去儲值，是我所有的等語【見本院卷1 第232 頁】，則
    上開SIM 卡1 張自為被告黃雅萍所有），並以之用於附表四
    編號1 至5 所示李孟濟、曾盈翔、翁建發、謝坤城聯繫販賣
    第一級毒品海洛因事宜，且無證據足認業已滅失，應依毒品
    危害防制條例第19條第1 項前段規定，於各次販賣毒品罪項
    下宣告沒收之，如全部或一部不能沒收時，追徵其價額或以
    其財產抵償之（詳如附表四編號1 至5 所示）。
６、未扣案之門號0000000000號、0000000000號門號行動電話2
    支（均含SIM 卡1 張）為被告侯苡如所有，業據被告侯苡如
    於本院供述在卷（上開門號SIM 卡名義人分別係王淑玲、楊
    慧玲，有申請人使用資料在卷可稽【見本院卷1 第189 頁】
    ，然被告侯苡如於本院審理時坦承：該SIM 卡是預付卡，用
    完後是我自己去儲值，所有權是我的等語【見本院卷1 第31
    6 頁至背面】，則上開SIM 卡2 張自均為被告侯苡如所有）
    ，並以之用於附表五編號1 、3 至4 所示謝坤城、陳志蓮、
    陳尚源、莊仁偉聯繫販賣第一級毒品海洛因事宜，且無證據
    足認業已滅失，應依毒品危害防制條例第19條第1 項前段規
    定，於各次販賣毒品罪項下宣告沒收之，如全部或一部不能
    沒收時，追徵其價額或以其財產抵償之（詳如附表五編號1
    、3 至4 所示）。又公訴意旨雖認被告侯苡如就販賣毒品海
    洛因予附表五編號2 所示之謝坤城，為使用門號0000000000
    號行動電話，惟依通訊監察譯文所示，被告侯苡如使用門號
    0000000000號行動電話與證人謝坤城通話，有如附表十九編
    號2.所示之通訊監察譯文附卷可參，則公訴人就此部分，尚
    有誤會，併此敘明。而被告侯苡如使用之門號0000000000號
    行動電話雖為其聯繫販賣毒品所用之物，然並未扣案，且無
    證據證明為被告侯苡如所有，亦不併予宣告沒收，附此敘明
    。
７、(1)被告傳壽於附表一編號1 至6 、10至11所示之時、地，
    販賣各該編號所示之毒品所收取之款項共計25,500元（4,00
    0 ＋4,000 ＋4,000 ＋4,000 ＋4,500 ＋3,000 ＋1,000 ＋
    1,000 ＝25,500），揆諸前開規定及說明，應依毒品危害防
    制條例第19條第1 項規定，均於被告傳壽所犯各該罪沒收
    之，如全部或一部不能沒收時，以其財產抵償之（詳如附表
    一編號1 至6 、10至11所示）；(2)被告傳壽、曾森永於附
    表一編號7 所示之時、地，共同販賣該編號所示之毒品，所
    收取之款項（3,500 元），揆諸前開規定及說明，應依毒品
    危害防制條例第19條第1 項規定，均於被告傳壽、曾森永
    所犯該罪連帶沒收之，如全部或一部不能沒收時，以被告
    傳壽、曾森永財產連帶抵償之（詳如附表一編號7 所示）；
    (3)被告傳壽、李則賢於附表一編號8 所示之時、地，共同
    販賣該編號所示之毒品，所收取之款項（8,000 元），揆諸
    前開規定及說明，應依毒品危害防制條例第19條第1 項規定
    ，均於被告傳壽、李則賢所犯該罪連帶沒收之，如全部或
    一部不能沒收時，以被告傳壽、李則賢財產連帶抵償之（
    詳如附表一編號8 所示）；(4)被告傳壽、洪聖雄於附表一
    編號9 所示之時、地，共同販賣該編號所示之毒品所收取之
    款項（3,500 元），揆諸前開規定及說明，應依毒品危害防
    制條例第19條第1 項規定，均於被告傳壽、洪聖雄所犯該
    罪連帶沒收之，如全部或一部不能沒收時，以被告傳壽、
    洪聖雄財產連帶抵償之（詳如附表一編號9 所示）；(5)被告
    傳壽、共犯楊迪年於附表一編號12至14所示之時、地，共
    同販賣各該編號所示之毒品所收取之款項共計3,000 元（1,
    000 ＋1,000 ＋1,000 ＝3,000 ），揆諸前開規定及說明，
    應依毒品危害防制條例第19條第1 項規定，於被告傳壽所
    犯各該罪與共犯楊迪年連帶沒收之，如全部或一部不能沒收
    時，以其與共犯楊迪年財產連帶抵償之（詳如附表一編號12
    至14所示）。
８、(1)被告李則賢於附表二編號1 至3 、5 至6 所示之時、地，
    販賣各該編號所示之毒品所收取之款項共計13,500元（500
    ＋5,500 ＋1,000 ＋5,500 ＋1,000 ＝13,500），揆諸前開
    規定及說明，應依毒品危害防制條例第19條第1 項規定，均
    於被告李則賢所犯各該罪沒收之，如全部或一部不能沒收時
    ，以其財產抵償之（詳如附表二編號1 至3 、5 至6 所示）
    ；(2)被告李則賢、曾森永於附表二編號7 至8 所示之時、地
    ，共同販賣各該編號所示之毒品所收取之款項共計5,000 元
    （2,500 ＋2,500 ＝5,000 ），揆諸前開規定及說明，應依
    毒品危害防制條例第19條第1 項規定，均於被告李則賢、曾
    森永所犯各該罪連帶沒收之，如全部或一部不能沒收時，以
    被告李則賢、曾森永財產連帶抵償之（詳如附表一編號7 至
    8 所示）。至於被告李則賢就附表二編號4 販賣海洛因予證
    人黃雅萍價格雖為3,000 元，係讓黃雅萍賒欠價款3,000 元
    ，並無所得，業如前述，就此部分自無從為沒收或以財產抵
    償之諭知。
９、被告曾森永於附表三編號1 至2 所示之時、地，販賣各該編
    號所示之毒品所收取之款項共計6,500 元（3,500 ＋3,000
    ＝6,500 ），揆諸前開規定及說明，應依毒品危害防制條例
    第19條第1 項規定，均於被告曾森永所犯各該罪沒收之，如
    全部或一部不能沒收時，以其財產抵償之（詳如附表三編號
    1 至2 所示）。
１０、被告黃雅萍於附表四編號1 至5 所示之時、地，販賣各該編
    號所示之毒品所收取之款項共計5,000 元（1,000 ＋1,000
    1,000 ＋1,000 ＋1,000 ＝5,000 ），揆諸前開規定及說明
    ，應依毒品危害防制條例第19條第1 項規定，均於被告黃雅
    萍所犯各該罪沒收之，如全部或一部不能沒收時，以其財產
    抵償之（詳如附表四編號1 至5 所示）。
、被告侯苡如於附表五編號1 至4 所示所示之時、地，販賣各
    該編號所示之毒品所收取之款項共計6,300 元（800 ＋500
    ＋3,000 ＋2,000 ＝6,300 ），揆諸前開規定及說明，應依
    毒品危害防制條例第19條第1 項規定，均於被告侯苡如所犯
    各該罪沒收之，如全部或一部不能沒收時，以其財產抵償之
    （詳如附表四編號1 至4 所示）。至於被告侯苡如就附表五
    編號1 販賣海洛因予證人謝坤城價格雖為1,000 元，係讓謝
    坤城賒欠價款200 元，該200 元並無所得，業如前述，就此
    部分自無從為沒收或以財產抵償之諭知。
、至於扣案如附表七編號2 所示之門號0000000000號行動電話
    1 支（含SIM 卡1 張），並無證據證明與被告李則賢上開犯
    行相關，不另諭知沒收。另案扣押如附表八所示編號1 至4
    所示之物，為被告洪聖雄施用甲基安非他命之工具，此據被
    告洪聖雄供承在卷（見99年度偵字第1539號卷第6 頁），是
    上開扣案物既無證據供本件販賣第一級毒品海洛因所用之物
    ，爰不予宣告沒收，附此敘明。
據上論斷，依刑事訴訟法第299 條第1 項前段，毒品危害防制條
例第4 條第1 項、第2 項、第17條第1 項、第2 項、第19條第1
項，刑法第11條、第28條、第55條、第47條第1 項、第59條、第
51條第5 款，判決如主文。
本案經檢察官傅克強到庭執行職務。
中    華    民    國    99    年    7     月    30    日
                  刑事第一庭  審判長法  官  陳宏卿
                                    法  官  陳美利
                                    法  官  文昌
以上正本證明與原本無異。
如不服本判決應於收受判決後10日內向本院提出上訴書狀，並應
敘述具體理由；其未敘述上訴理由者，應於上訴期間屆滿後20日
內向本院補提理由書（均須按他造當事人之人數附繕本）。「切
勿逕送上級法院」。
                                    書記官  張簡純靜
中    華    民    國    99    年    7     月    30    日
附錄本案論罪科刑法條全文：
毒品危害防制條例第4 條：
製造、運輸、販賣第一級毒品者，處死刑或無期徒刑；處無期徒
刑者，得併科新臺幣2 千萬元以下罰金。
製造、運輸、販賣第二級毒品者，處無期徒刑或7 年以上有期徒
刑，得併科新臺幣1 千萬元以下罰金。
製造、運輸、販賣第三級毒品者，處5 年以上有期徒刑，得併科
新臺幣7 百萬元以下罰金。
製造、運輸、販賣第四級毒品者，處3 年以上10年以下有期徒刑
，得併科新臺幣3 百萬元以下罰金。
製造、運輸、販賣專供製造或施用毒品之器具者，處1 年以上7
年以下有期徒刑，得併科新臺幣1 百萬元以下罰金。
前五項之未遂犯罰之。
附表一：被告傳壽部分（即起訴書犯罪事實一、(一)1.、2.、3.
、(二)、(三)、(四)、(五)、(六)）
┌──┬─┬───┬──┬──┬───────────┬────────────┐
│編號│交│行為人│販賣│販賣│販 賣 毒 品 之 方 式  │所犯罪名及處罰          │
│    │易│      │時間│地點│                      │                        │
│    │對│      │    │    │                      │                        │
│    │象│      │    │    │                      │                        │
├──┼─┼───┼──┼──┼───────────┼────────────┤
│1   │鄧│傳壽│98年│斗六│傳壽於98年12月29 日1│傳壽販賣第一級毒品，處│
│（即│永│      │12月│市公│5時20分許，以其所持用 │有期徒刑捌年貳月。未扣案│
│起訴│正│      │29日│正街│之門號0000000000號行動│之門號0000000000號行動電│
│書一│  │      │    │142 │電話，與持用門號096328│話壹支（含SIM 卡壹張）沒│
│、(一)│  │      │    │號│6360號行動電話綽號「阿│收之，如全部或一部不能沒│
│1.(1)│  │      │    │傳壽│正」之鄧永正聯絡後（通│收時，追徵其價額或以其財│
│部分│  │      │    │住處│話內容詳如附表九編號1.│產抵償之；未扣案之販賣第│
│）  │  │      │    │    │(1)所示），相約在雲林縣│一級毒品所得新臺幣肆仟元│
│    │  │      │    │    │（下同）斗六市○○街14│沒收之，如全部或一部不能│
│    │  │      │    │    │2 號傳壽住處，以一手│沒收時，以其財產抵償之。│
│    │  │      │    │    │交錢一手交貨之方式，將│                        │
│    │  │      │    │    │海洛因8 分之1 錢販賣予│                        │
│    │  │      │    │    │鄧永正，並自鄧永正處得│                        │
│    │  │      │    │    │款4,000 元。          │                        │
├──┤  ├───┼──┼──┼───────────┼────────────┤
│2   │  │傳壽│98年│斗六│傳壽於98年12月30日11│傳壽販賣第一級毒品，處│
│（即│  │      │12月│市公│時2 分許，以其所持用之│有期徒刑捌年貳月。未扣案│
│起訴│  │      │30日│正街│門號0000000000號行動電│之門號0000000000號行動電│
│書一│  │      │    │142 │話，與持用門號00000000│話壹支（含SIM 卡壹張）沒│
│、(一)│  │      │    │號│60號行動電話之鄧永正聯│收之，如全部或一部不能沒│
│1.(2)│  │      │    │傳壽│絡後（通話內容詳如附表│收時，追徵其價額或以其財│
│部分│  │      │    │住處│九編號1.(2)所示），相約│產抵償之；未扣案之販賣第│
│）  │  │      │    │    │在斗六市○○街142 號│一級毒品所得新臺幣肆仟元│
│    │  │      │    │    │傳壽住處，以一手交錢一│沒收之，如全部或一部不能│
│    │  │      │    │    │手貨之方式，將海洛因8 │沒收時，以其財產抵償之。│
│    │  │      │    │    │分之1 錢販賣予鄧永正，│                        │
│    │  │      │    │    │並自鄧永正處得款4,000 │                        │
│    │  │      │    │    │元。                  │                        │
├──┤  ├───┼──┼──┼───────────┼────────────┤
│3   │  │傳壽│98年│斗六│傳壽於98年12月31日11│傳壽販賣第一級毒品，處│
│（即│  │      │12月│市公│時15分許，以其所持用之│有期徒刑捌年貳月。未扣案│
│起訴│  │      │31日│正街│門號0000000000號行動電│之門號0000000000號行動電│
│書一│  │      │    │142 │話，與持用門號00000000│話壹支（含SIM 卡壹張）沒│
│、(一)│  │      │    │號│60號行動電話之鄧永正聯│收之，如全部或一部不能沒│
│1.(3)│  │      │    │傳壽│絡後（通話內容詳如附表│收時，追徵其價額或以其財│
│部分│  │      │    │住處│九編號1.(3)所示），相約│產抵償之；未扣案之販賣第│
│）  │  │      │    │    │在斗六市○○街142號 │一級毒品所得新臺幣肆仟元│
│    │  │      │    │    │傳壽住處，以一手交錢一│沒收之，如全部或一部不能│
│    │  │      │    │    │手交貨之方式，將海洛因│沒收時，以其財產抵償之。│
│    │  │      │    │    │8 分之1 錢販賣予鄧永正│                        │
│    │  │      │    │    │，並自鄧永正處得款4,00│                        │
│    │  │      │    │    │0 元。                │                        │
├──┤  ├───┼──┼──┼───────────┼────────────┤
│4   │  │傳壽│99年│斗六│傳壽於99年1 月2 日13│傳壽販賣第一級毒品，處│
│（即│  │      │1 月│市公│時31分、14時16分許，以│有期徒刑捌年貳月。未扣案│
│起訴│  │      │2 日│正街│其所持用之門號00000000│之門號0000000000號行動電│
│書一│  │      │    │142 │26號行動電話，與持用門│話壹支（含SIM 卡壹張）沒│
│、(一)│  │      │    │號│號0000000000號行動電話│收之，如全部或一部不能沒│
│1.(4)│  │      │    │傳壽│之鄧永正聯絡後（通話內│收時，追徵其價額或以其財│
│部分│  │      │    │住處│容詳如附表九編號1.(4)所│產抵償之；未扣案之販賣第│
│）  │  │      │    │    │示），相約在斗六市公正│一級毒品所得新臺幣肆仟元│
│    │  │      │    │    │街142 號傳壽住處，以│沒收之，如全部或一部不能│
│    │  │      │    │    │一手交錢一手交貨之方式│沒收時，以其財產抵償之。│
│    │  │      │    │    │，將海洛因8 分之1 錢販│                        │
│    │  │      │    │    │賣予鄧永正，並自鄧永正│                        │
│    │  │      │    │    │處得款4,000 元。      │                        │
├──┼─┼───┼──┼──┼───────────┼────────────┤
│5   │沈│傳壽│99年│斗六│傳壽於99年1 月1 日11│傳壽販賣第一級毒品，處│
│（即│明│      │1 月│市雲│時53分、12時3 分、28分│有期徒刑捌年貳月。未扣案│
│起訴│章│      │1 日│林路│、41分、49分許，以其所│之門號0000000000號行動電│
│書一│  │      │    │麥當│持用之門號0000000000號│話壹支（含SIM 卡壹張）沒│
│、(一)│  │      │    │勞速│行動電話，與持用門號09│收之，如全部或一部不能沒│
│2.部│  │      │    │食餐│00000000號行動電話之沈│收時，追徵其價額或以其財│
│分  │  │      │    │廳對│明章聯絡（通話內容詳如│產抵償之；未扣案之販賣第│
│）  │  │      │    │面之│附表九編號2.所示），相│一級毒品所得新臺幣肆仟伍│
│    │  │      │    │福興│約在斗六市○○路麥當勞│佰元沒收之，如全部或一部│
│    │  │      │    │宮廟│速食餐廳對面之福興宮廟│不能沒收時，以其財產抵償│
│    │  │      │    │口  │口，以一手交錢一手交貨│之。                    │
│    │  │      │    │    │之方式，由傳壽將海洛│                        │
│    │  │      │    │    │因3 小包販賣予沈明章，│                        │
│    │  │      │    │    │並自沈明章處得款4,500 │                        │
│    │  │      │    │    │元（起訴書誤載為13,500│                        │
│    │  │      │    │    │元）。                │                        │
├──┼─┼───┼──┼──┼───────────┼────────────┤
│6   │黃│傳壽│98年│斗南│傳壽於98年12月16日16│傳壽販賣第一級毒品，處│
│（即│雅│      │12月│鎮東│時15分、36分、53分許，│有期徒刑捌年貳月。未扣案│
│起訴│萍│      │16日│明里│以其所持用之門號098337│之門號0000000000號行動電│
│書一│  │      │    │庄內│0401號行動電話，與持用│話壹支（含SIM 卡壹張）沒│
│、(一)│  │      │    │某橋│門號0000000000號行動電│收之，如全部或一部不能沒│
│3.部│  │      │    │    │話之黃雅萍聯絡（通話內│收時，追徵其價額或以其財│
│分  │  │      │    │    │容詳如附表九編號3.所示│產抵償之；未扣案之販賣第│
│）  │  │      │    │    │），相約在斗南鎮新竹貨│一級毒品所得新臺幣仟元│
│    │  │      │    │    │運公司，再改至斗南鎮東│元收之，如全部或一部不能│
│    │  │      │    │    │明里庄內某橋，而於同日│沒收時，以其財產抵償之。│
│    │  │      │    │    │稍後，傳壽、李則賢、│                        │
│    │  │      │    │    │曾森永（無證據證明李則│                        │
│    │  │      │    │    │賢、曾森永有參與，且公│                        │
│    │  │      │    │    │訴檢察官亦陳稱此部分不│                        │
│    │  │      │    │    │在起訴範圍內）等人共乘│                        │
│    │  │      │    │    │一車到達該處，由傳壽│                        │
│    │  │      │    │    │以一手交錢一手交貨之方│                        │
│    │  │      │    │    │式，將海洛因1 小包販賣│                        │
│    │  │      │    │    │予黃雅萍，並自黃雅萍處│                        │
│    │  │      │    │    │得款3,000 元。        │                        │
├──┤  ├───┼──┼──┼───────────┼────────────┤
│7   │  │傳壽│98年│斗南│曾森永於98年12月15日17│傳壽共同販賣第一級毒品│
│（即│  │曾森永│12月│鎮林│時38分、47分、57分、18│，處有期徒刑捌年貳月。扣│
│起訴│  │      │15日│子里│時5 分許，以其所持用之│案如附表六編號1 所示之物│
│書一│  │      │    │某雜│門號0000000000號行動電│，沒收；未扣案販賣第一級│
│、(三)│  │      │    │貨店│話，與持用門號00000000│毒品所得新臺幣仟伍佰元│
│部分│  │      │    │    │55號行動電話之黃雅萍聯│，應與曾森永連帶沒收之，│
│）  │  │      │    │    │絡後後（通話內容詳如附│如全部或一部不能沒收時，│
│    │  │      │    │    │表十編號1.所示），相約│以其與曾森永之財產連帶抵│
│    │  │      │    │    │在斗南鎮林子里某雜貨店│償之。                  │
│    │  │      │    │    │，而於同日稍後，傳壽├────────────┤
│    │  │      │    │    │、曾森永及李則賢（無證│曾森永共同販賣第一級毒品│
│    │  │      │    │    │據證明李則賢有參與，且│，累犯，處有期徒刑拾伍年│
│    │  │      │    │    │經公訴檢察官亦陳稱此部│壹月。扣案如附表六編號1 │
│    │  │      │    │    │分不在起訴範圍內）等人│所示之物，沒收；未扣案販│
│    │  │      │    │    │共乘一車至該雜貨店門口│賣第一級毒品所得新臺幣│
│    │  │      │    │    │，而在該車上，以一手交│仟伍佰元，應與傳壽連帶│
│    │  │      │    │    │錢一手交貨之方式，由│沒收之，如全部或一部不能│
│    │  │      │    │    │傳壽將重約8 分之1 錢之│沒收時，以其與傳壽之財│
│    │  │      │    │    │海洛因1 小包交付予黃雅│產連帶抵償之。          │
│    │  │      │    │    │萍，曾森永並自黃雅萍處│                        │
│    │  │      │    │    │得款3,500 元。        │                        │
├──┤  ├───┼──┼──┼───────────┼────────────┤
│8   │  │傳壽│98年│斗六│傳壽於98年12月25日11│傳壽共同販賣第一級毒品│
│（即│  │李則賢│12月│市公│時55分、12時35分許，以│，處有期徒刑捌年貳月。未│
│起訴│  │      │25日│正街│其所持用之門號00000000│扣案之門號0000000000號行│
│書一│  │      │    │142 │26號行動電話，與持用門│動電話壹支（含SIM 卡壹張│
│、(四)│  │      │    │號│號0000000000號行動電話│）沒收之，如全部或一部不│
│部分│  │      │    │傳壽│之黃雅萍聯絡後（通話內│能沒收時，與李則賢連帶追│
│）  │  │      │    │住處│容詳如附表十一編號1.所│徵其價額或以其等財產連帶│
│    │  │      │    │    │示），相約在斗六市公正│抵償之；未扣案之販賣第一│
│    │  │      │    │    │街142 號傳壽住處，由│級毒品所得新臺幣仟元、│
│    │  │      │    │    │李則賢將價值3,000 元之│販賣第二級毒品所得伍仟元│
│    │  │      │    │    │海洛因1 小包販賣予黃雅│，應與李則賢連帶沒收之，│
│    │  │      │    │    │萍，而傳壽將價值5,00│如全部或一部不能沒收時，│
│    │  │      │    │    │0元之甲基安非他命1 小 │以其與李則賢之財產連帶抵│
│    │  │      │    │    │包販賣予黃雅萍，黃雅萍│償之。                  │
│    │  │      │    │    │則在該處就該等共價格8,├────────────┤
│    │  │      │    │    │000 元之海洛因及甲基安│李則賢共同販賣第一級毒品│
│    │  │      │    │    │非他命，以賒欠3,000 元│，累犯，處有期徒刑捌年貳│
│    │  │      │    │    │之方式，僅將5,000 元交│月。未扣案之門號00000000│
│    │  │      │    │    │付予傳壽，傳壽日後│26號行動電話壹支（含SIM │
│    │  │      │    │    │自黃雅萍處取得差額3,00│卡壹張）沒收之，如全部或│
│    │  │      │    │    │0 元，李則賢亦係於日後│一部不能沒收時，與傳壽│
│    │  │      │    │    │始自傳壽處得款3,000 │連帶追徵其價額或以其等財│
│    │  │      │    │    │元。                  │產連帶抵償之；未扣案之販│
│    │  │      │    │    │                      │賣第一級毒品所得新臺幣│
│    │  │      │    │    │                      │仟元、販賣第二級毒品所得│
│    │  │      │    │    │                      │伍仟元，應與傳壽連帶沒│
│    │  │      │    │    │                      │收之，如全部或一部不能沒│
│    │  │      │    │    │                      │收時，以其與傳壽之財產│
│    │  │      │    │    │                      │連帶抵償之。            │
├──┤  ├───┼──┼──┼───────────┼────────────┤
│9   │  │傳壽│99年│斗六│傳壽於99年2 月17日15│傳壽共同販賣第一級毒品│
│（即│  │洪聖雄│2 月│市公│時8 分、16時28分、37分│，處有期徒刑捌年貳月。未│
│起訴│  │      │17日│天主│許，以其所持用之門號09│扣案之門號0000000000號行│
│書一│  │      │    │教正│00000000號行動電話，與│動電話壹支（含SIM 卡壹張│
│、(六)│  │      │    │心幼│持用門號0000000000號行│）沒收之，如全部或一部不│
│部分│  │      │    │稚園│動電話之黃雅萍聯絡後（│能沒收時，與洪聖雄連帶追│
│）  │  │      │    │對面│通話內容詳如附表十二編│徵其價額或以其等財產連帶│
│    │  │      │    │之某│號1.所示），相約在斗六│抵償之；未扣案之販賣第一│
│    │  │      │    │全家│市○○街天主教正心幼稚│級毒品所得新臺幣仟伍佰│
│    │  │      │    │便利│園對面之某全家便利商店│元，應與洪聖雄連帶沒收之│
│    │  │      │    │商店│，推由洪聖雄前往該處以│，如全部或一部不能沒收時│
│    │  │      │    │    │一手交錢一手交貨之方式│，以其與洪聖雄之財產連帶│
│    │  │      │    │    │，將海洛因1 小包販賣予│抵償之。                │
│    │  │      │    │    │黃雅萍，洪聖雄並自黃雅├────────────┤
│    │  │      │    │    │萍處得款3,500元。     │洪聖雄共同販賣第一級毒品│
│    │  │      │    │    │                      │，處有期徒刑柒年拾月。未│
│    │  │      │    │    │                      │扣案之門號0000000000號行│
│    │  │      │    │    │                      │動電話壹支（含SIM 卡壹張│
│    │  │      │    │    │                      │）沒收之，如全部或一部不│
│    │  │      │    │    │                      │能沒收時，與傳壽連帶追│
│    │  │      │    │    │                      │徵其價額或以其等財產連帶│
│    │  │      │    │    │                      │抵償之；未扣案之販賣第一│
│    │  │      │    │    │                      │級毒品所得新臺幣仟伍佰│
│    │  │      │    │    │                      │元，應與傳壽連帶沒收之│
│    │  │      │    │    │                      │，如全部或一部不能沒收時│
│    │  │      │    │    │                      │，以其與傳壽之財產連帶│
│    │  │      │    │    │                      │抵償之。                │
├──┼─┼───┼──┼──┼───────────┼────────────┤
│10  │沈│傳壽│99年│斗六│傳壽於99年1 月25日16│傳壽販賣第二級毒品，處│
│（即│憲│      │1 月│市火│時33分、17時40分、56分│有期徒刑肆年。未扣案之門│
│起訴│至│      │25日│車站│許，以其所持用之門號09│號0000000000號行動電話壹│
│書一│  │      │    │附近│00000000號行動電話，與│支（含SIM 卡壹張）沒收之│
│、(二)│  │      │    │圓環│持用門號0000000000號行│，如全部或一部不能沒收時│
│1.部│  │      │    │路邊│動電話之沈憲至聯絡後（│，追徵其價額或以其財產抵│
│分）│  │      │    │    │通話內容詳如附表十三編│償之；未扣案之販賣第二級│
│    │  │      │    │    │號1.(1)所示），相約在斗│毒品所得新臺幣壹仟元收之│
│    │  │      │    │    │六市火車站附近圓環路邊│，如全部或一部不能沒收時│
│    │  │      │    │    │，以一手交錢一手交貨之│，以其財產抵償之。      │
│    │  │      │    │    │方式，將甲基安非他命1 │                        │
│    │  │      │    │    │小包販賣予沈憲至，並自│                        │
│    │  │      │    │    │沈憲至處得款1,000 元。│                        │
├──┤  ├───┼──┼──┼───────────┼────────────┤
│11  │  │傳壽│99年│斗六│傳壽於99年2 月3 日17│傳壽販賣第二級毒品，處│
│（即│  │      │2 月│市味│時35分許，以其所持用之│有期徒刑肆年。未扣案之門│
│起訴│  │      │3 日│全公│門號0000000000號行動電│號0000000000號行動電話壹│
│書一│  │      │    │司  │話，與持用門號00000000│支（含SIM 卡壹張）沒收之│
│、(二)│  │      │    │    │69號行動電話之沈憲至聯│，如全部或一部不能沒收時│
│2.部│  │      │    │    │絡後（通話內容詳如附表│，追徵其價額或以其財產抵│
│分）│  │      │    │    │十三編號1.(2)所示），相│償之；未扣案之販賣第二級│
│    │  │      │    │    │約在斗六市味全公司附近│毒品所得新臺幣壹仟元收之│
│    │  │      │    │    │，以一手交錢一手交貨之│，如全部或一部不能沒收時│
│    │  │      │    │    │方式，將甲基安非他命1 │，以其財產抵償之。      │
│    │  │      │    │    │小包販賣予沈憲至，並自│                        │
│    │  │      │    │    │沈憲至處得款1,000 元。│                        │
├──┼─┼───┼──┼──┼───────────┼────────────┤
│12  │劉│傳壽│98年│劉冠│傳壽於98年12月31日20│傳壽共同販賣第二級毒品│
│（即│冠│楊迪年│12月│暐住│時45分許，以其所持用之│，處有期徒刑肆年。未扣案│
│起訴│暐│      │31日│處附│門號0000000000號行動電│之門號0000000000號行動電│
│書一│  │      │    │近斗│話，與持用門號00000000│話壹支（含SIM 卡壹張）沒│
│、(五)│  │      │    │六市│62號行動電話之綽號「小│收之，如全部或一部不能沒│
│1.部│  │      │    │福德│輪」之劉冠暐聯絡後（通│收時，與共犯楊迪年連帶追│
│分）│  │      │    │路60│話內容詳如附表十四編號│徵其價額或以其等財產連帶│
│    │  │      │    │巷巷│1.所示），推由楊迪年（│抵償之；未扣案之販賣第二│
│    │  │      │    │尾  │業經檢察官另案起訴）前│級毒品所得新臺幣壹仟元，│
│    │  │      │    │    │往劉冠暐住處附近斗六市│應與共犯楊迪年連帶沒收之│
│    │  │      │    │    │福德路60巷巷尾，以一手│，如全部或一部不能沒收時│
│    │  │      │    │    │交錢一手交貨之方式將甲│，以其與共犯楊迪年之財產│
│    │  │      │    │    │基安非他命1 小包販賣予│連帶抵償之。            │
│    │  │      │    │    │劉冠暐，並自劉冠暐處得│                        │
│    │  │      │    │    │款1,000 元。          │                        │
├──┼─┼───┼──┼──┼───────────┼────────────┤
│13  │  │傳壽│99年│劉冠│傳壽於99年1 月2 日22│傳壽共同販賣第二級毒品│
│（即│  │楊迪年│1 月│暐住│時14分許，以其所持用之│，處有期徒刑肆年。未扣案│
│起訴│  │      │2 日│處附│門號0000000000號行動電│之門號0000000000號行動電│
│書一│  │      │    │近斗│話，與持用門號00000000│話壹支（含SIM 卡壹張）沒│
│、(五)│  │      │    │六市│19號（起訴書誤載098522│收之，如全部或一部不能沒│
│2.部│  │      │    │福德│0262號）行動電話之劉冠│收時，與共犯楊迪年連帶追│
│分）│  │      │    │路60│暐聯絡後（通話內容詳如│徵其價額或以其等財產連帶│
│    │  │      │    │巷巷│附表十四編號2.所示），│抵償之；未扣案之販賣第二│
│    │  │      │    │尾  │推由楊迪年前往上開劉冠│級毒品所得新臺幣壹仟元，│
│    │  │      │    │    │暐住處附近巷弄，以一手│應與共犯楊迪年連帶沒收之│
│    │  │      │    │    │交錢一手交貨之方式將甲│，如全部或一部不能沒收時│
│    │  │      │    │    │基安非他命1 小包販賣予│，以其與共犯楊迪年之財產│
│    │  │      │    │    │劉冠暐，並自劉冠暐處得│連帶抵償之。            │
│    │  │      │    │    │款1,000 元。          │                        │
├──┼─┼───┼──┼──┼───────────┼────────────┤
│14  │  │傳壽│99年│劉冠│傳壽於99年1 月3 日20│傳壽共同販賣第二級毒品│
│（即│  │楊迪年│1 月│暐住│時53分許，以其所持用之│，處有期徒刑肆年。未扣案│
│起訴│  │      │3 日│處附│門號0000000000號行動電│之門號0000000000號行動電│
│書一│  │      │    │近斗│話，與持用門號00000000│話壹支（含SIM 卡壹張）沒│
│、(五)│  │      │    │六市│2 號室內電話之劉冠暐聯│收之，如全部或一部不能沒│
│3.部│  │      │    │福德│絡後（通話內容詳如附表│收時，與共犯楊迪年連帶追│
│分）│  │      │    │路60│十四編號3.所示），推由│徵其價額或以其等財產連帶│
│    │  │      │    │巷巷│楊迪年前往上開劉冠暐住│抵償之；未扣案之販賣第二│
│    │  │      │    │尾  │處附近巷弄，以一手交錢│級毒品所得新臺幣壹仟元，│
│    │  │      │    │    │一手交貨之方式，將甲基│應與共犯楊迪年連帶沒收之│
│    │  │      │    │    │安非他命1 小包販賣予劉│，如全部或一部不能沒收時│
│    │  │      │    │    │冠暐，並自劉冠暐處得款│，以其與共犯楊迪年之財產│
│    │  │      │    │    │1,000 元。            │連帶抵償之。            │
└──┴─┴───┴──┴──┴───────────┴────────────┘
附表二：被告李則賢部分（即起訴書犯罪事實一、(八)、(九)）
┌──┬─┬───┬──┬──┬───────────┬────────────┐
│編號│交│行為人│販賣│販賣│販 賣 毒 品 之 方 式  │所犯罪名及處罰          │
│    │易│      │時間│地點│                      │                        │
│    │對│      │    │    │                      │                        │
│    │象│      │    │    │                      │                        │
├──┼─┼───┼──┼──┼───────────┼────────────┤
│１  │曾│李則賢│99年│斗南│李則賢於99年1 月31日8 │李則賢販賣第一級毒品，累│
│（即│盈│      │1 月│鎮新│時23分、44分許，以其所│犯，處有期徒刑捌年貳月。│
│起訴│翔│      │31日│生三│持用之門號0000000000號│扣案如附表七編號1 所示之│
│書一│  │      │    │路28│行動電話，與持用門號09│物，沒收；未扣案之販賣第│
│、(八)│  │      │    │10號│00000000號行動電話之曾│一級毒品所得新臺幣伍佰元│
│1.部│  │      │    │李則│盈翔聯絡（通話內容詳如│沒收之，如全部或一部不能│
│分）│  │      │    │賢住│附表十五編號1.所示），│沒收時，以其財產抵償之。│
│    │  │      │    │處  │相約在斗南鎮○○○路28│                        │
│    │  │      │    │    │10號李則賢住處，以一手│                        │
│    │  │      │    │    │交錢一手交貨之方式，販│                        │
│    │  │      │    │    │賣海洛因1 小包予曾盈翔│                        │
│    │  │      │    │    │，並自曾盈翔處得款500 │                        │
│    │  │      │    │    │元。                  │                        │
├──┼─┼───┼──┼──┼───────────┼────────────┤
│２  │黃│李則賢│98年│斗南│李則賢於98年12月21日15│李則賢販賣第一級毒品，累│
│（即│雅│      │12月│鎮石│時40分、16時9 分許，以│犯，處有期徒刑捌年貳月。│
│起訴│萍│      │21日│龜里│其所持用之門號00000000│未扣案之販賣第一級毒品所│
│書一│  │      │    │四維│64號行動電話，與持用門│得新臺幣伍仟伍佰元沒收之│
│、(八)│  │      │    │路16│號0000000000號行動電話│，如全部或一部不能沒收時│
│２(1)│  │      │    │5號 │之黃雅萍聯絡後（通話內│，以其財產抵償之。      │
│部分│  │      │    │黃雅│容詳如附表十五編號2.(1)│                        │
│）  │  │      │    │萍住│所示），與曾森永（無證│                        │
│    │  │      │    │處  │據證明曾森永有參與，且│                        │
│    │  │      │    │    │公訴檢察官亦陳稱此部分│                        │
│    │  │      │    │    │不在起訴範圍內）共同前│                        │
│    │  │      │    │    │往位在斗南鎮石龜里四維│                        │
│    │  │      │    │    │路165 號黃雅萍住處，以│                        │
│    │  │      │    │    │一手交錢一手交貨之方式│                        │
│    │  │      │    │    │將各重約8 分之1 錢之海│                        │
│    │  │      │    │    │洛因2 小包販賣予黃雅萍│                        │
│    │  │      │    │    │，並自黃雅萍處得款5,50│                        │
│    │  │      │    │    │0 元。                │                        │
├──┤  ├───┼──┼──┼───────────┼────────────┤
│３  │  │李則賢│99年│斗南│李則賢於99年1 月25日8 │李則賢販賣第一級毒品，累│
│（即│  │      │1 月│鎮他│時49分許，以其所持用之│犯，處有期徒刑捌年貳月。│
│起訴│  │      │25日│里霧│門號0000000000號行動電│扣案如附表七編號1 所示之│
│書一│  │      │    │旅社│話，與持用門號00000000│物，沒收；未扣案之販賣第│
│、(八)│  │      │    │218 │55號行動電話之黃雅萍聯│一級毒品所得新臺幣壹仟元│
│２(2)│  │      │    │號房│絡後（通話內容詳如附表│沒收之，如全部或一部不能│
│部分│  │      │    │    │十五編號2.(2)所示），相│沒收時，以其財產抵償之。│
│）  │  │      │    │    │約在斗南鎮他里霧旅社21│                        │
│    │  │      │    │    │8 號房，以一手交錢一手│                        │
│    │  │      │    │    │交貨之方式，將海洛因1 │                        │
│    │  │      │    │    │小包販賣予黃雅萍，並自│                        │
│    │  │      │    │    │黃雅萍處得款1,000元。 │                        │
├──┤  ├───┼──┼──┼───────────┼────────────┤
│４  │  │李則賢│99年│斗南│李則賢於99年1 月25日17│李則賢販賣第一級毒品，累│
│（即│  │      │1 月│鎮雙│時24分、26分許，以0559│犯，處有期徒刑捌年貳月。│
│起訴│  │      │25日│東橋│50154 號公用電話，與持│                        │
│書一│  │      │    │上  │用門號0000000000號行動│                        │
│、(八)│  │      │    │    │電話之黃雅萍聯絡後（通│                        │
│２(3)│  │      │    │    │話內容詳如附表十五編號│                        │
│部分│  │      │    │    │2.(3)所示），相約在斗南│                        │
│）  │  │      │    │    │鎮雙東橋上，以賒帳之方│                        │
│    │  │      │    │    │式，由李則賢將價值3,00│                        │
│    │  │      │    │    │0 元之海洛因1 小包販賣│                        │
│    │  │      │    │    │予黃雅萍。            │                        │
├──┤  ├───┼──┼──┼───────────┼────────────┤
│５  │  │李則賢│98年│國道│李則賢於98年12月26日15│李則賢販賣第一級毒品，累│
│（即│  │      │12月│1 號│時41分、43分、16時13分│犯，處有期徒刑捌年貳月。│
│起訴│  │      │26日│公路│、38分許，以其所持用之│未扣案之販賣第一級毒品所│
│書一│  │      │    │涵洞│門號0000000000號行動電│得新臺幣伍仟伍佰元沒收之│
│、(八)│  │      │    │下之│話，與持用門號00000000│，如全部或一部不能沒收時│
│２(4)│  │      │    │斗南│55號行動電話之黃雅萍聯│，以其財產抵償之。      │
│部分│  │      │    │鎮舊│絡後（通話內容詳如附表│                        │
│）  │  │      │    │里往│十五編號2.(4)所示），相│                        │
│    │  │      │    │林子│約在國道1 號公路涵洞下│                        │
│    │  │      │    │里路│之斗南鎮舊社里往林子里│                        │
│    │  │      │    │旁  │路旁，以一手交錢一手交│                        │
│    │  │      │    │    │貨之方式將價值5,500 元│                        │
│    │  │      │    │    │之海洛因2 小包販賣予黃│                        │
│    │  │      │    │    │雅萍。                │                        │
├──┤  ├───┼──┼──┼───────────┼────────────┤
│６  │  │李則賢│98年│莿桐│李則賢於98年12月31日6 │李則賢販賣第一級毒品，累│
│（即│  │      │12月│鄉甘│時49分、7 時10分許，以│犯，處有期徒刑捌年貳月。│
│起訴│  │      │31日│西村│其所持用之門號00000000│未扣案之販賣第一級毒品所│
│書一│  │      │    │中園│64號行動電話，與持用門│得新臺幣壹仟元沒收之，如│
│、(八)│  │      │    │附近│號0000000000號行動電話│全部或一部不能沒收時，以│
│２(5)│  │      │    │    │之黃雅萍聯絡後（通話內│其財產抵償之。          │
│部分│  │      │    │    │容詳如附表十五編號2.(5)│                        │
│）  │  │      │    │    │所示），與曾森永（無證│                        │
│    │  │      │    │    │據證明曾森永有參與，且│                        │
│    │  │      │    │    │公訴檢察官亦陳稱此部分│                        │
│    │  │      │    │    │不在起訴範圍內）共赴莿│                        │
│    │  │      │    │    │桐鄉甘西村中園附近，而│                        │
│    │  │      │    │    │以一手交錢一手交貨之方│                        │
│    │  │      │    │    │式，由李則賢將海洛因1 │                        │
│    │  │      │    │    │小包販賣予黃雅萍，並自│                        │
│    │  │      │    │    │黃雅萍處得款1,000 元。│                        │
├──┼─┼───┼──┼──┼───────────┼────────────┤
│７  │林│李則賢│99年│斗南│曾森永於99年1 月13日8 │李則賢共同販賣第一級毒品│
│（即│建│曾森永│1 月│鎮東│時49分許，以其所持用之│，累犯，處有期徒刑捌年貳│
│起訴│國│      │13日│明里│門號0000000000號行動電│月。扣案如附表六編號1 所│
│書一│  │      │    │成功│話，與持用門號00000000│示之物，沒收；未扣案販賣│
│、(九)│  │      │    │24號│73 號行動電話之林建國 │第一級毒品所得新臺幣貳仟│
│1.部│  │      │    │曾森│（綽號「建國」、「恐龍│伍佰元，應與曾森永連帶沒│
│分）│  │      │    │永住│」等）聯絡後（通話內容│收之，如全部或一部不能沒│
│    │  │      │    │處  │詳如附表十六編號1.所示│收時，以其與曾森永之財產│
│    │  │      │    │    │），得悉林建國有意購買│連帶抵償之。            │
│    │  │      │    │    │8 分之1 錢之海洛因，而│                        │
│    │  │      │    │    │居間於同日9 時5 分許，│                        │
│    │  │      │    │    │先持同一電話與持用0983│                        │
│    │  │      │    │    │307922門號行動電話之李├────────────┤
│    │  │      │    │    │則賢聯絡此事，再於同日│曾森永共同販賣第一級毒品│
│    │  │      │    │    │9 時23分、10時23分許，│，累犯，處有期徒刑拾伍年│
│    │  │      │    │    │持同一電話與持用091752│壹月。扣案如附表六編號1 │
│    │  │      │    │    │4273門號行動電話之林建│所示之物，沒收；未扣案販│
│    │  │      │    │    │國聯絡後（通話內容詳如│賣第一級毒品所得新臺幣貳│
│    │  │      │    │    │附表十六編號1.所示），│仟伍佰元，應與李則賢連帶│
│    │  │      │    │    │相約在斗南鎮東明里成功│沒收之，如全部或一部不能│
│    │  │      │    │    │24 號 曾森永住處，而以│沒收時，以其與李則賢之財│
│    │  │      │    │    │現金現貨交易之方式，由│產連帶抵償之。          │
│    │  │      │    │    │曾森永將海洛因1 小包交│                        │
│    │  │      │    │    │付予林建國，曾森永則收│                        │
│    │  │      │    │    │下林建國放在曾森永住處│                        │
│    │  │      │    │    │桌上之購毒款項2,500 元│                        │
│    │  │      │    │    │。                    │                        │
├──┤  ├───┼──┼──┼───────────┼────────────┤
│８  │  │李則賢│99年│斗六│曾森永於99年1 月14日11│李則賢共同販賣第一級毒品│
│（即│  │曾森永│1 月│市黑│時27分、33分許，以其所│，累犯，處有期徒刑捌年貳│
│起訴│  │      │14日│松汽│持用之門號0000000000號│月。扣案如附表六編號1 所│
│書一│  │      │    │水廠│行動電話，與持用門號09│示之物，沒收；未扣案販賣│
│、(九)│  │      │    │    │00000000號行動電話之林│第一級毒品所得新臺幣貳仟│
│２部│  │      │    │    │建國聯絡後（通話內容詳│伍佰元，應與曾森永連帶沒│
│分）│  │      │    │    │如附表十六編號2.所示）│收之，如全部或一部不能沒│
│    │  │      │    │    │，與李則賢共赴斗六市黑│收時，以其與曾森永之財產│
│    │  │      │    │    │松汽水廠，共同將海洛因│連帶抵償之。            │
│    │  │      │    │    │1 小包販賣予林建國，並├────────────┤
│    │  │      │    │    │自林建國處得款2,500元 │曾森永共同販賣第一級毒品│
│    │  │      │    │    │。                    │，累犯，處有期徒刑拾伍年│
│    │  │      │    │    │                      │壹月。扣案如附表六編號1 │
│    │  │      │    │    │                      │所示之物，沒收；未扣案販│
│    │  │      │    │    │                      │賣第一級毒品所得新臺幣貳│
│    │  │      │    │    │                      │仟伍佰元，應與李則賢連帶│
│    │  │      │    │    │                      │沒收之，如全部或一部不能│
│    │  │      │    │    │                      │沒收時，以其與李則賢之財│
│    │  │      │    │    │                      │產連帶抵償之。          │
└──┴─┴───┴──┴──┴───────────┴────────────┘
附表三：被告曾森永部分（即起訴書犯罪事實一、(十)）
┌──┬─┬───┬──┬──┬───────────┬────────────┐
│編號│交│行為人│販賣│販賣│販 賣 毒 品 之 方 式  │所犯罪名及處罰          │
│    │易│      │時間│地點│                      │                        │
│    │對│      │    │    │                      │                        │
│    │象│      │    │    │                      │                        │
├──┼─┼───┼──┼──┼───────────┼────────────┤
│1   │黃│曾森永│98年│斗六│曾森永於98年12月15日14│曾森永販賣第一級毒品，累│
│（即│雅│      │12月│市味│時40分、47分、15時5 分│犯，處有期徒刑拾伍年壹月│
│起訴│萍│      │15日│全公│、9 分許，以其所持用門│。扣案如附表六編號1 所示│
│書一│  │      │    │司  │號0000000000號行動電話│之物，沒收；未扣案之販賣│
│、(十)│  │      │    │    │，與持用門號0000000000│第一級毒品所得新臺幣仟│
│1.部│  │      │    │    │號行動電話之黃雅萍聯絡│伍佰元沒收之，如全部或一│
│分）│  │      │    │    │後（通話內容詳如附表十│部不能沒收時，以其財產抵│
│    │  │      │    │    │七編號1.所示），相約在│償之。                  │
│    │  │      │    │    │斗六市味全公司交易，以│                        │
│    │  │      │    │    │一手交錢一手交貨之方式│                        │
│    │  │      │    │    │，將海洛因1 小包販賣予│                        │
│    │  │      │    │    │黃雅萍，並自黃雅萍處得│                        │
│    │  │      │    │    │款3,500 元。          │                        │
├──┤  ├───┼──┼──┼───────────┼────────────┤
│2   │  │曾森永│98年│莿桐│曾森永於98年12月19日11│曾森永販賣第一級毒品，累│
│（即│  │      │12月│鄉甘│時0 分、18分許，以其持│犯，處有期徒刑拾伍年壹月│
│起訴│  │      │19日│西村│用門號0000000000號行動│。扣案如附表六編號1 所示│
│書一│  │      │    │中園│電話，與持用門號091697│之物，沒收；未扣案之販賣│
│、(十)│  │      │    │附近│0755號行動電話之黃雅萍│第一級毒品所得新臺幣仟│
│2.部│  │      │    │    │聯絡後（通話內容詳如附│元沒收之，如全部或一部不│
│分）│  │      │    │    │表十七編號2.所示），與│能沒收時，以其財產抵償之│
│    │  │      │    │    │李則賢（無證據證明李則│。                      │
│    │  │      │    │    │賢有參與，且公訴檢察官│                        │
│    │  │      │    │    │亦陳稱此部分不在起訴範│                        │
│    │  │      │    │    │圍內）共乘一車前往莿桐│                        │
│    │  │      │    │    │鄉甘西村中園附近，由曾│                        │
│    │  │      │    │    │森永在車上，以一手交錢│                        │
│    │  │      │    │    │一手交貨之方式，將海洛│                        │
│    │  │      │    │    │因1 小包販賣予黃雅萍，│                        │
│    │  │      │    │    │並自黃雅萍處得款3,000 │                        │
│    │  │      │    │    │元。                  │                        │
└──┴─┴───┴──┴──┴───────────┴────────────┘
附表四：被告黃雅萍部分（即起訴書犯罪事實一、(七)）
┌──┬─┬───┬──┬──┬───────────┬────────────┐
│編號│交│行為人│販賣│販賣│販 賣 毒 品 之 方 式  │所犯罪名及處罰          │
│    │易│      │時間│地點│                      │                        │
│    │對│      │    │    │                      │                        │
│    │象│      │    │    │                      │                        │
├──┼─┼───┼──┼──┼───────────┼────────────┤
│１  │李│黃雅萍│99年│李孟│黃雅萍於99年2 月15日12│黃雅萍販賣第一級毒品，累│
│（即│孟│      │2 月│濟住│時50分許，以其所持用之│犯，處有期徒刑肆年貳月。│
│起訴│濟│      │15日│處附│門號0000000000門號行動│未扣案之門號0000000000號│
│書一│  │      │    │近  │電話，與持用000000000 │行動電話壹支（含SIM 卡壹│
│、(七)│  │      │    │    │門號室內電話綽號「踫鼠│張）沒收之，如全部或一部│
│1.部│  │      │    │    │」之李孟齊聯絡後（通話│不能沒收時，追徵其價額或│
│分）│  │      │    │    │內容詳如附表十八編號1.│以其財產抵償之；未扣案之│
│    │  │      │    │    │所示），前往李孟濟住處│販賣第一級毒品所得新臺幣│
│    │  │      │    │    │附近，將海洛因1 小包販│壹仟元收之，如全部或一部│
│    │  │      │    │    │賣予李孟濟，並自李孟濟│不能沒收時，以其財產抵償│
│    │  │      │    │    │處得款1,000 元。      │之。                    │
├──┼─┼───┼──┼──┼───────────┼────────────┤
│２  │曾│黃雅萍│98年│斗信│黃雅萍於98年12月19日13│黃雅萍販賣第一級毒品，累│
│（即│盈│      │12月│公司│時3 分、6 分許，以其所│犯，處有期徒刑肆年貳月。│
│起訴│翔│      │19日│斗南│持用之門號0000000000號│未扣案之門號0000000000號│
│書一│  │      │    │服務│行動電話，與持用門號09│行動電話壹支（含SIM 卡壹│
│、(七)│  │      │    │中心│00000000號行動電話之曾│張）沒收之，如全部或一部│
│2.部│  │      │    │前  │盈翔聯絡後（通話內容詳│不能沒收時，追徵其價額或│
│分）│  │      │    │    │如附表十八編號2.所示）│以其財產抵償之；未扣案之│
│    │  │      │    │    │，相約在斗南鎮○○路14│販賣第一級毒品所得新臺幣│
│    │  │      │    │    │7 號中華電信公司斗南服│壹仟元收之，如全部或一部│
│    │  │      │    │    │務中心前，以一手交錢一│不能沒收時，以其財產抵償│
│    │  │      │    │    │手交貨之方式，將海洛因│之。                    │
│    │  │      │    │    │1 小包販賣予曾盈翔，並│                        │
│    │  │      │    │    │自曾盈翔處得款1,000 元│                        │
│    │  │      │    │    │。                    │                        │
├──┼─┼───┼──┼──┼───────────┼────────────┤
│３  │翁│黃雅萍│98年│虎尾│黃雅萍於98年12月19日14│黃雅萍販賣第一級毒品，累│
│（即│建│      │12月│鎮蕃│時31分許，以其所持用之│犯，處有期徒刑肆年貳月。│
│起訴│發│      │19日│薯庄│門號0000000000號行動電│未扣案之門號0000000000號│
│書一│  │      │    │路旁│話，與持用門號00000000│行動電話壹支（含SIM 卡壹│
│、(七)│  │      │    │    │68號行動電話之曾盈翔友│張）沒收之，如全部或一部│
│3.部│  │      │    │    │人翁建發（綽號「王發」│不能沒收時，追徵其價額或│
│分）│  │      │    │    │）聯絡後（通話內容詳如│以其財產抵償之；未扣案之│
│    │  │      │    │    │附表十八編號3.所示），│販賣第一級毒品所得新臺幣│
│    │  │      │    │    │迨曾盈翔開車搭載翁建發│壹仟元收之，如全部或一部│
│    │  │      │    │    │前往虎尾鎮○○○路旁，│不能沒收時，以其財產抵償│
│    │  │      │    │    │以一手交錢一手交貨之方│之。                    │
│    │  │      │    │    │式，將海洛因1 包販賣予│                        │
│    │  │      │    │    │翁建發，並自翁建發處得│                        │
│    │  │      │    │    │款1,000元。           │                        │
├──┼─┼───┼──┼──┼───────────┼────────────┤
│４  │謝│黃雅萍│99年│斗南│黃雅萍及另名姓名年籍不│黃雅萍販賣第一級毒品，累│
│（即│坤│      │1 月│鎮埤│詳男子（無證據證明該名│犯，處有期徒刑肆年貳月。│
│起訴│城│      │21日│麻里│男子有參與該部分犯行）│未扣案之門號0000000000號│
│書一│  │      │    │某處│於99年1 月21日17時32分│行動電話壹支（含SIM 卡壹│
│、(七)│  │      │    │    │、18時9 分、32分、19時│張）沒收之，如全部或一部│
│4.(1)│  │      │    │    │19 分 、29分、34分、39│不能沒收時，追徵其價額或│
│部分│  │      │    │    │分、46分、55分、59分、│以其財產抵償之；未扣案之│
│）  │  │      │    │    │20時7 分許，以其所持用│販賣第一級毒品所得新臺幣│
│    │  │      │    │    │之門號0000000000號行動│壹仟元收之，如全部或一部│
│    │  │      │    │    │電話，與持用門號092270│不能沒收時，以其財產抵償│
│    │  │      │    │    │2555號綽號「公賣局」之│之。                    │
│    │  │      │    │    │謝坤城聯絡後（通話內容│                        │
│    │  │      │    │    │詳如附表十八編號4.(1)所│                        │
│    │  │      │    │    │示），相約在斗南鎮大東│                        │
│    │  │      │    │    │里大東橋上交易，而於同│                        │
│    │  │      │    │    │日稍後，改在斗南鎮埤麻│                        │
│    │  │      │    │    │里某處以一手交錢一手交│                        │
│    │  │      │    │    │貨之方式，由黃雅萍將海│                        │
│    │  │      │    │    │洛因1 小包販賣予謝坤城│                        │
│    │  │      │    │    │，並自謝坤城處得款1,00│                        │
│    │  │      │    │    │0 元。                │                        │
├──┼─┼───┼──┼──┼───────────┼────────────┤
│５  │謝│黃雅萍│99年│斗南│黃雅萍於99年1 月25日17│黃雅萍販賣第一級毒品，累│
│（即│坤│      │1 月│鎮埤│時22分、18時10分、34分│犯，處有期徒刑肆年貳月。│
│起訴│城│      │25日│麻里│、40分、19時17分、54分│未扣案之門號0000000000號│
│書一│  │      │    │活動│、20時2 分、8 分、14分│行動電話壹支（含SIM 卡壹│
│、(七)│  │      │    │中心│、21分、26分許，以其所│張）沒收之，如全部或一部│
│4.(2)│  │      │    │    │持用之門號0000000000號│不能沒收時，追徵其價額或│
│部分│  │      │    │    │行動電話，與持用門號09│以其財產抵償之；未扣案之│
│）  │  │      │    │    │00000000號之謝坤城聯絡│販賣第一級毒品所得新臺幣│
│    │  │      │    │    │後（通話內容詳如附表十│壹仟元收之，如全部或一部│
│    │  │      │    │    │八編號4.(2)所示），相約│不能沒收時，以其財產抵償│
│    │  │      │    │    │在斗南鎮埤麻里活動中心│之。                    │
│    │  │      │    │    │前之交岔路口，以一手交│                        │
│    │  │      │    │    │錢一手交貨之方式，由黃│                        │
│    │  │      │    │    │雅萍將海洛因1 小包販賣│                        │
│    │  │      │    │    │予謝坤城，並自謝坤城處│                        │
│    │  │      │    │    │得款1,000 元。        │                        │
└──┴─┴───┴──┴──┴───────────┴────────────┘
附表五：被告侯苡如部分（即起訴書犯罪事實一、(十六)）
┌──┬─┬───┬──┬──┬───────────┬────────────┐
│編號│交│行為人│販賣│販賣│販 賣 毒 品 之 方 式  │所犯罪名及處罰          │
│    │易│      │時間│地點│                      │                        │
│    │對│      │    │    │                      │                        │
│    │象│      │    │    │                      │                        │
├──┼─┼───┼──┼──┼───────────┼────────────┤
│１  │謝│侯苡如│98年│斗南│侯苡如於98年12月10日16│侯苡如販賣第一級毒品，處│
│（即│坤│      │12月│鎮舊│時10分、19分許，以其所│有期徒刑捌年貳月。未扣案│
│起訴│城│      │10日│社里│持用之門號0000000000號│之門號0000000000號行動電│
│書一│  │      │    │興國│行動電話，與持用門號09│話壹支（含SIM 卡壹張）沒│
│、(十六)│  │      │    │路某│00000000號行動電話之謝│收之，如全部或一部不能沒│
│1.部│  │      │    │美髮│坤城聯絡後（通話內容詳│收時，追徵其價額或以其財│
│分）│  │      │    │店前│如附表十九編號1.所示）│產抵償之；未扣案之販賣第│
│    │  │      │    │    │，在斗南鎮○○里○○路│一級毒品所得新臺幣捌佰元│
│    │  │      │    │    │某美髮店前，以賒欠200 │收之，如全部或一部不能沒│
│    │  │      │    │    │元之方式，將價格1000元│收時，以其財產抵償之。  │
│    │  │      │    │    │之海洛因1 小包販賣予謝│                        │
│    │  │      │    │    │坤城，並自謝坤城處得款│                        │
│    │  │      │    │    │800 元。              │                        │
├──┼─┼───┼──┼──┼───────────┼────────────┤
│２  │謝│侯苡如│99年│斗南│侯苡如於99年1 月6日15 │侯苡如販賣第一級毒品，處│
│（即│坤│      │1 月│鎮大│時4 分許，以其所持用之│有期徒刑捌年貳月。未扣案│
│起訴│城│      │6 日│東里│門號0000000000（起訴書│之販賣第一級毒品所得新臺│
│書一│  │      │    │國道│誤載為0000000000）號行│幣伍佰元收之，如全部或一│
│、(十六)│  │      │    │1 號│動電話，與持用門號0922│部不能沒收時，以其財產抵│
│2.部│  │      │    │公路│702555號行動電話之謝坤│償之。                  │
│分）│  │      │    │斗南│城聯絡後（通話內容詳如│                        │
│    │  │      │    │交流│附表十九編號2.所示），│                        │
│    │  │      │    │道涵│在斗南鎮○○里○道1 號│                        │
│    │  │      │    │洞下│公路斗南交流道涵洞下，│                        │
│    │  │      │    │    │以一手交錢一手交貨之方│                        │
│    │  │      │    │    │式，將海洛因1 小包販賣│                        │
│    │  │      │    │    │予謝坤城，並自謝坤城處│                        │
│    │  │      │    │    │得款500 元。          │                        │
├──┼─┼───┼──┼──┼───────────┼────────────┤
│３  │陳│侯苡如│98年│78號│侯苡如於98年12月12日凌│侯苡如販賣第一級毒品，處│
│（即│志│      │12月│高架│晨2 時2 分、8 分、21分│有期徒刑捌年貳月。未扣案│
│起訴│蓮│      │12日│快速│、26分許，以其所持用之│之門號0000000000號行動電│
│書一│、│      │    │道路│門號0000000000號行動電│話壹支（含SIM 卡壹張）沒│
│、(十六)│陳│      │    │虎尾│話，與持用門號00000000│收之，如全部或一部不能沒│
│3.部│尚│      │    │交流│09號之陳志蓮、陳尚源聯│收時，追徵其價額或以其財│
│分）│源│      │    │道下│絡後（通話內容詳如附表│產抵償之；未扣案之販賣第│
│    │  │      │    │方往│十九編號3.所示），在78│一級毒品所得新臺幣仟元│
│    │  │      │    │土庫│號高架快速道路虎尾交流│收之，如全部或一部不能沒│
│    │  │      │    │方向│道下方往土庫方向之虎尾│收時，以其財產抵償之。  │
│    │  │      │    │之虎│鎮○○路○段路旁，以一│                        │
│    │  │      │    │尾鎮│手交錢一手交貨之方式，│                        │
│    │  │      │    │林森│將海洛因1 小包販賣予陳│                        │
│    │  │      │    │路二│志蓮與陳尚源，並自陳志│                        │
│    │  │      │    │段路│蓮處得款3,000 元。    │                        │
│    │  │      │    │旁  │                      │                        │
├──┼─┼───┼──┼──┼───────────┼────────────┤
│４  │莊│侯苡如│98年│斗南│侯苡如於98年7 月10日9 │侯苡如販賣第一級毒品，處│
│（即│仁│      │7 月│鎮體│時30分、10時6 分許，以│有期徒刑捌年貳月。未扣案│
│起訴│偉│      │10日│育館│其所持有之門號00000000│之門號0000000000號行動電│
│書一│  │      │    │附近│53號行動電話，與持用門│話壹支（含SIM 卡壹張）沒│
│、(十六)│  │      │    │巷內│號0000000000號行動電話│收之，如全部或一部不能沒│
│4.部│  │      │    │    │綽號「阿偉」之莊仁偉聯│收時，追徵其價額或以其財│
│分）│  │      │    │    │絡後（通話內容詳如附表│產抵償之；未扣案之販賣第│
│    │  │      │    │    │十九編號4.所示），相約│一級毒品所得新臺幣貳仟元│
│    │  │      │    │    │在斗南鎮體育館附近巷內│收之，如全部或一部不能沒│
│    │  │      │    │    │，以一手交錢一手交貨之│收時，以其財產抵償之。  │
│    │  │      │    │    │方式，將海洛因1 小包販│                        │
│    │  │      │    │    │賣予莊仁偉，並自莊仁偉│                        │
│    │  │      │    │    │處得款2,000 元。      │                        │
└──┴─┴───┴──┴──┴───────────┴────────────┘
附表六：在斗南鎮東明里成功24號，拘獲被告曾森永所扣得之物
┌──┬──────────────────────┬───┬───┬─────┐
│編號│扣案物名稱                                  │數量  │所有權│備註      │
│    │                                            │      │人    │          │
├──┼──────────────────────┼───┼───┼─────┤
│1   │NOKIA 牌行動電話（含門號0000000000號SIM 卡1 │1 支  │被告曾│被告曾森永│
│    │張）                                        │      │森永  │販賣毒品所│
│    │                                            │      │      │用之物    │
└──┴──────────────────────┴───┴───┴─────┘
附表七：在斗南鎮○○里○○街70號，拘獲被告李則賢所扣得之
物
┌──┬──────────────────────┬───┬───┬─────┐
│編號│扣案物名稱                                  │數量  │所有權│備註      │
│    │                                            │      │人    │          │
├──┼──────────────────────┼───┼───┼─────┤
│1   │TATUNG牌行動電話（含門號0000000000號SIM 卡1 │1 支  │被告李│被告李則賢│
│    │張）                                        │      │則賢  │販賣毒品所│
│    │                                            │      │      │用之物    │
├──┼──────────────────────┼───┼───┼─────┤
│2   │NOKIA 牌行動電話（含門號0000000000號SIM 卡張│1 支  │同上  │與本案無關│
│    │）                                          │      │      │          │
└──┴──────────────────────┴───┴───┴─────┘
附表八：在虎尾鎮○○路與華南路交岔路口，拘獲被告洪聖雄所
扣得另案扣押之物
┌──┬──────────────────────┬───┬───┬─────┐
│編號│扣案物名稱                                  │數量  │所有權│備註      │
│    │                                            │      │人    │          │
├──┼──────────────────────┼───┼───┼─────┤
│1   │鋁箔紙                                      │1 張  │被告洪│與本案無關│
│    │                                            │      │聖雄  │          │
├──┼──────────────────────┼───┼───┼─────┤
│2   │注射針筒                                    │1 支  │同上  │與本案無關│
├──┼──────────────────────┼───┼───┼─────┤
│3   │玻璃球                                      │1 個  │同上  │與本案無關│
├──┼──────────────────────┼───┼───┼─────┤
│4   │塑膠鏟管                                    │2 支  │同上  │與本案無關│
└──┴──────────────────────┴───┴───┴─────┘
附表九：（即起訴書犯罪事實欄一、(一)1.、2.、3.部分《傳壽
單獨販賣海洛因》）
┌──┬────┬────┬────┬────┬────┬─────┐
│編號│交易對象│販賣時間│販賣地點│販賣數量│販賣價格│電話      │
│    │        │        │        │        │(新臺幣)│          │
├──┼────┼────┼────┼────┼────┼─────┤
│1.(1)│鄧永正  │98年12月│雲林縣斗│海洛因1/│4,000 元│0000000000│
│    │        │29日    │六市公正│8 錢    │        │    ↓    │
│    │        │        │街142 號│        │        │0000000000│
│    │        │        │傳壽住│        │        │          │
│    │        │        │處      │        │        │          │
│    ├────┴────┴────┴────┴────┴─────┤
│    │通話時間、譯文內容及出處：                                  │
│    ├────┬───────────────────┬─────┤
│    │98/12/29│B ：我在上班啦，等一下回去再拿給你。  │99偵第1055│
│    │15:20:41│A ：好、好、好（購買毒品的錢）。      │號卷(二)第23│
│    │        │                                      │1 頁      │
├──┼────┼────┬────┬────┬────┼─────┤
│1.(2)│鄧永正  │98年12月│雲林縣斗│海洛因1/│4,000 元│0000000000│
│    │        │30日    │六市公正│8 錢    │        │    ↓    │
│    │        │        │街142 號│        │        │0000000000│
│    │        │        │傳壽住│        │        │          │
│    │        │        │處      │        │        │          │
│    ├────┴────┴────┴────┴────┴─────┤
│    │通話時間、譯文內容及出處：                                  │
│    ├────┬───────────────────┬─────┤
│    │98/12/30│B ：我要回去了。                      │99偵第1055│
│    │11:02:41│A ：嗯。                              │號卷(二)第23│
│    │        │B ：你那邊好了嗎。                    │1 頁      │
│    │        │A ：好了啦。                          │          │
│    │        │B ：那個好嗎（毒品純度）？            │          │
│    │        │A ：好啦、自己的你聽不懂喔。          │          │
│    │        │B ：好。                              │          │
├──┼────┼────┬────┬────┬────┼─────┤
│1.(3)│鄧永正  │98年12月│雲林縣斗│海洛因1/│4,000 元│0000000000│
│    │        │31日    │六市公正│8 錢    │        │    ↑    │
│    │        │        │街142 號│        │        │0000000000│
│    │        │        │傳壽住│        │        │          │
│    │        │        │處      │        │        │          │
│    │        │        │        │        │        │          │
│    │        │        │        │        │        │          │
│    │        │        │        │        │        │          │
│    ├────┴────┴────┴────┴────┴─────┤
│    │通話時間、譯文內容及出處：                                  │
│    ├────┬───────────────────┬─────┤
│    │98/12/31│B ：兄仔、你哪怎麼沒重的（毒品）。    │99偵第1055│
│    │11:15:32│A ：我叫人拿過來啊。                  │號卷(二)第23│
│    │        │B ：還要叫人拿過來喔。                │2 頁      │
│    │        │A ：蠻快的啦。                        │          │
│    │        │B ：是喔，那我等一下過去。            │          │
│    │        │A ：好啦好。                          │          │
│    ├────┼───────────────────┼─────┤
│    │98/12/31│A ：你過來，過來拿啊，去莿桐。        │99偵第1055│
│    │11:15:38│B ：要去莿桐喔。                      │號卷(二)第23│
│    │        │A ：蠻近的。                          │2 頁      │
│    │        │B ：好啦。                            │          │
├──┼────┼────┬────┬────┬────┼─────┤
│1.(4)│鄧永正  │99年1 月│雲林縣斗│海洛因1/│4,000 元│(一)        │
│    │        │2 日    │六市公正│8 錢    │        │0000000000│
│    │        │        │街142 號│        │        │    ↑    │
│    │        │        │傳壽住│        │        │0000000000│
│    │        │        │處      │        │        ├─────┤
│    │        │        │        │        │        │(二)        │
│    │        │        │        │        │        │0000000000│
│    │        │        │        │        │        │    ↓    │
│    │        │        │        │        │        │0000000000│
│    ├────┴────┴────┴────┴────┴─────┤
│    │通話時間、譯文內容及出處：                                  │
│    ├────┬───────────────────┬─────┤
│    │99/01/02│B ：兄仔、怎樣。                      │99偵第1055│
│    │13:31:51│A ：嗯。                              │號卷(二)第23│
│    │【電話(一)│B ：阿你朋友回來了沒。                │2 頁      │
│    │】      │A ：我有叫他過來啦                    │          │
│    │        │B ：他過來我再去。                    │          │
│    │        │A ：我就在外面而已。                  │          │
│    │        │B ：是喔。                            │          │
│    │        │A ：阿現在要怎樣？                    │          │
│    │        │B ：一樣啦。                          │          │
│    │        │A ：你出來啦我在公正所這兒啦。        │          │
│    │        │B ：我走出來喔。                      │          │
│    │        │A ：過來啦你過來。                    │          │
│    │        │B ：好啦（連絡購毒）。                │          │
│    ├────┼───────────────────┼─────┤
│    │99/01/02│A ：在家裡啦。                        │99偵第1055│
│    │14:16:04│B ：好（毒品交易）。                  │號卷(二)第23│
│    │【電話(二)│                                      │3 頁      │
│    │】      │                                      │          │
├──┼────┼────┬────┬────┬────┼─────┤
│2.  │沈明章  │99年1 月│雲林縣斗│海洛因3 │4, 500元│0000000000│
│    │        │1 日    │六市雲林│包      │        │    ↑    │
│    │        │        │路麥當勞│        │        │0000000000│
│    │        │        │對面之福│        │        │          │
│    │        │        │興宮廟口│        │        │          │
│    │        │        │        │        │        │          │
│    │        │        │        │        │        │          │
│    │        │        │        │        │        │          │
│    ├────┴────┴────┴────┴────┴─────┤
│    │通話時間、譯文內容及出處：                                  │
│    ├────┬───────────────────┬─────┤
│    │99/01/01│A ：你有打喔。                        │99偵第1055│
│    │11:53:33│B ：哦我打好幾通了。                  │號卷(二)第23│
│    │        │A ：怎樣。                            │9 頁      │
│    │        │B ：跟我算較那個啦。                  │          │
│    │        │A ：什麼較那個啦。                    │          │
│    │        │B ：就前天那個啊（指毒品）。          │          │
│    │        │A ：哦。                              │          │
│    │        │B ：這樣啦，一次拿三個算4500元。      │          │
│    │        │A ：三個這樣喔。                      │          │
│    │        │B ：45啦。                            │          │
│    │        │A ：一次三個喔。                      │          │
│    │        │B ：對啦。                            │          │
│    │        │A ：好啦好啦我給你用啦。              │          │
│    ├────┼───────────────────┼─────┤
│    │99/01/01│B ：妖受仔喔。                        │99偵第1055│
│    │12:03:24│A ：嗯。                              │號卷(二)第23│
│    │        │B ：你跟我用一個一個用三個這樣啦。    │9 頁      │
│    │        │A ：好啦、等一下我連絡人一下。        │          │
│    │        │B ：多久？                            │          │
│    │        │A ：馬上啦，我馬上打給你。            │          │
│    │        │B ：好。                              │          │
│    ├────┼───────────────────┼─────┤
│    │99/01/01│A ：你現在過來。                      │99偵第1055│
│    │12:28:00│B ：來阿賢那裡好嗎。                  │號卷(二)第23│
│    │        │A ：哦…你過來啦我怎麼有辦法過去那裡。│9 至240頁 │
│    │        │B ：你沒車喔。                        │          │
│    │        │A ：對啦。                            │          │
│    │        │B ：好啦好啦。                        │          │
│    │        │A ：你從斗六過來，到貴族這（貴族世家牛│          │
│    │        │    排館）再打給我啦，我在貴族這等你，│          │
│    │        │    本林路（保長路）這裡。          │          │
│    │        │B ：啊。                              │          │
│    │        │A ：你到麥當勞打給我啦。              │          │
│    │        │B ：好啦、好。                        │          │
│    ├────┼───────────────────┼─────┤
│    │99/01/01│A ：要到了沒？                        │99偵第1055│
│    │12:41:11│B ：還沒啦，我到了馬上打給你啦。      │號卷(二)第24│
│    │        │A ：我現在麥當勞對面這一間廟（福興宮）│1 頁      │
│    │        │    你知道嗎。                        │          │
│    │        │B ：對、對、對。                      │          │
│    │        │A ：我在廟裡面等你啦。                │          │
│    │        │B ：我在吃飯呢。                      │          │
│    │        │A ：哦…你稍拜託一下啦，人家時間再等，│          │
│    │        │    我先跟人約的呢。                  │          │
│    │        │B ：好、好。                          │          │
│    │        │A ：馬上趕過來啦。                    │          │
│    │        │B ：好。                              │          │
│    ├────┼───────────────────┼─────┤
│    │99/01/01│B ：麥當勞的對面喔。                  │99偵第1055│
│    │12:49:06│A ：對、你到了沒。                    │號卷(二)第24│
│    │        │B ：到了。                            │0 頁      │
│    │        │A ：到了，好、好。                    │          │
├──┼────┼────┬────┬────┬────┼─────┤
│3.  │黃雅萍  │98年12月│雲林縣斗│海洛因1 │3,000元 │(一)        │
│    │        │16日    │南鎮東明│包      │        │0000000000│
│    │        │        │里庄內某│        │        │    ↑    │
│    │        │        │橋      │        │        │0000000000│
│    │        │        │        │        │        ├─────┤
│    │        │        │        │        │        │(二)        │
│    │        │        │        │        │        │0000000000│
│    │        │        │        │        │        │    ↓    │
│    │        │        │        │        │        │0000000000│
│    ├────┴────┴────┴────┴────┴─────┤
│    │通話時間、譯文內容及出處：                                  │
│    ├────┬───────────────────┬─────┤
│    │98/12/16│B ：喂，ＫＫ現在好嗎？                │99偵第1055│
│    │16:15:11│A ：還好。                            │號卷(二)第22│
│    │【電話(一)│B ：昨天我朋友不是有拿東西給你，讚嗎？│3 至225頁 │
│    │】      │A ：還好。                            │          │
│    │        │B ：你剛才回去石龜溪。                │          │
│    │        │A ：嗯。                              │          │
│    │        │B ：我誰你知嗎知道。                  │          │
│    │        │A ：知道。                            │          │
│    │        │B ：剛才有看到。                      │          │
│    │        │A ：嗯。                              │          │
│    │        │B ：最近做的怎樣。                    │          │
│    │        │A ：還好。                            │          │
│    │        │B ：雞醜，你每項都還好，幹。          │          │
│    │        │A ：（笑）。                          │          │
│    │        │B ：有在做嗎？                        │          │
│    │        │A ：普普。                            │          │
│    │        │B ：我之前聽秀娟都拿給你做。          │          │
│    │        │A ：可是我都沒有賺。                  │          │
│    │        │B ：沒賺。                            │          │
│    │        │A ：連一元都沒賺，賺吃有什麼用。      │          │
│    │        │B ：我之前聽秀娟在講。                │          │
│    │        │A ：賺吃沒有用。                      │          │
│    │        │B ：你現在有在做就對。你都拿誰的。    │          │
│    │        │A ：就昨天那個。                      │          │
│    │        │B ：你若有欠，打這支電話同款意思。    │          │
│    │        │A ：我昨天算第一次伊出到4 。我跟別人拿│          │
│    │        │    3.5 。                            │          │
│    │        │B ：沒關係一樣3 給你做。              │          │
│    │        │A ：我有時送出去隔天或晚上才有收錢。  │          │
│    │        │B ：不可以這樣。                      │          │
│    │        │A ：我都做固定的。                    │          │
│    │        │B ：用這樣賺好嗎？                    │          │
│    │        │A ：怎麼不好，都是很久的腳了。那是連秀│          │
│    │        │    娟都拔不掉的腳。都是怕別人知道的。│          │
│    │        │B ：按呢。可以做。你沒有拿那個出來運轉│          │
│    │        │    。                                │          │
│    │        │A ：昨天你朋友那個也是你喔。          │          │
│    │        │B ：是啦。不用叫名字，知道聲音就好。  │          │
│    │        │A ：我知。我若要找你要到那裡。        │          │
│    │        │B ：你打這支手機就好。                │          │
│    │        │A ：我要到虎尾若瑟，回來在找你。      │          │
│    │        │B ：好啦。（黃雅萍與葯頭涂傳壽約定，海│          │
│    │        │    洛因購買一小包八分之一錢算3000元，│          │
│    │        │    讓黃雅萍可利有圖）                │          │
│    ├────┼───────────────────┼─────┤
│    │98/12/16│B ：喂。                              │99偵第1055│
│    │16:36:58│A ：喂。現在要找你。                  │號卷(二)第22│
│    │【電話(二)│B ：你在那裡。                        │6 頁      │
│    │】      │A ：我在斗南。                        │          │
│    │        │B ：不然在新竹貨運那裡，秋景伊那條路。│          │
│    │        │A ：好，我騎摩托車。                  │          │
│    │        │B ：騎摩托車有啥關係，新竹貨運那裡好。│          │
│    │        │A ：我現在馬上過去。                  │          │
│    ├────┼───────────────────┼─────┤
│    │98/12/16│未接通，背景聲，還未到，還在騎摩托車，│99偵第1055│
│    │16:53:01│沒接。                                │號卷(二)第22│
│    │【電話(一)│                                      │6 頁      │
│    │】      │                                      │          │
│    ├────┼───────────────────┼─────┤
│    │98/12/16│未接通                                │99偵第1055│
│    │16:53:03│（己經到達交易地點新竹貨運而未接電話）│號卷(二)第22│
│    │【電話(一)│                                      │6 頁      │
│    │】      │                                      │          │
└──┴────┴───────────────────┴─────┘
附表十：（即起訴書犯罪事實欄一、(三)部分《傳壽、曾森永共
同販賣海洛因》）
┌──┬────┬────┬────┬────┬────┬─────┐
│編號│交易對象│販賣時間│販賣地點│販賣數量│販賣價格│電話      │
│    │        │        │        │        │(新臺幣)│          │
├──┼────┼────┼────┼────┼────┼─────┤
│1.  │黃雅萍  │98年12月│雲林縣斗│海洛因1/│3,500 元│(一)        │
│    │        │15日    │南鎮林子│8 錢    │        │0000000000│
│    │        │        │里某雜貨│        │        │    ↓    │
│    │        │        │店      │        │        │0000000000│
│    │        │        │        │        │        ├─────┤
│    │        │        │        │        │        │(二)        │
│    │        │        │        │        │        │0000000000│
│    │        │        │        │        │        │    ↑    │
│    │        │        │        │        │        │0000000000│
│    ├────┴────┴────┴────┴────┴─────┤
│    │通話時間、譯文內容及出處：                                  │
│    ├────┬───────────────────┬─────┤
│    │98/12/15│A ：我要找你。                        │99偵第1055│
│    │17:38:58│B ：我在林內。                        │號卷(二)第22│
│    │【電話(一)│A ：我還要一個81。                    │2 頁      │
│    │】      │B ：我還要20分鐘回斗六。              │          │
│    │        │A ：我過去找你。                      │          │
│    │        │B ：我要回斗六啊。                    │          │
│    │        │A ：趕快啊，朋友很急。【黃雅萍向藥頭購│          │
│    │        │    買海洛因。】                      │          │
│    ├────┼───────────────────┼─────┤
│    │98/12/15│B ：你過來斗南僑真國小。你知道嗎？    │99偵第1055│
│    │17:47:09│A ：喔。                              │號卷(二)第22│
│    │【電話(二)│B ：你過來打給我。                    │3 頁      │
│    │】      │                                      │          │
│    ├────┼───────────────────┼─────┤
│    │98/12/15│A ：喂。                              │99偵第1055│
│    │17:57:47│B ：喂。                              │號卷(二)第22│
│    │【電話(一)│A ：你可以過來林子的柑仔店嗎？        │3 頁      │
│    │】      │B ：柑仔店。好。                      │          │
│    │        │A ：我在那裡等你。【黃雅萍與藥頭約在斗│          │
│    │        │    南林子的柑仔店附近交易毒品】      │          │
│    │        │                                      │          │
│    ├────┼───────────────────┼─────┤
│    │98/12/15│A ：我到了。                          │99偵第1055│
│    │18:05:00│B ：我也快到了。                      │號卷(二)第22│
│    │【電話(一)│A ：我在路邊等你。【黃雅萍與葯頭毒品交│3 頁      │
│    │】      │    易成功】                          │          │
└──┴────┴───────────────────┴─────┘
附表十一：（即起訴書犯罪事實欄一、(四)部分《傳壽、李則賢
共同販賣海洛因、甲基安非他命》）
┌──┬────┬────┬────┬────┬────┬─────┐
│編號│交易對象│販賣時間│販賣地點│販賣數量│販賣價格│電話      │
│    │        │        │        │        │(新臺幣)│          │
├──┼────┼────┼────┼────┼────┼─────┤
│1.  │黃雅萍  │98年12月│雲林縣斗│海洛因1 │海洛因3,│0000000000│
│    │        │25日    │六市公正│包、安非│000 元、│    ↓    │
│    │        │        │街142 號│他命1包 │安非他命│0000000000│
│    │        │        │傳壽住│        │毒品5,00│          │
│    │        │        │處      │        │0元     │          │
│    ├────┴────┴────┴────┴────┴─────┤
│    │通話時間、譯文內容及出處：                                  │
│    ├────┬───────────────────┬─────┤
│    │98/12/25│B ：說在半路了，雨下很大！            │99偵第1055│
│    │11:55:20│                                      │號卷(二)第22│
│    │        │                                      │8 頁      │
│    ├────┼───────────────────┼─────┤
│    │98/12/25│A ：我到了！                          │99偵第1055│
│    │12:35:46│B （男）：進來！142 號啦！            │號卷(二)第22│
│    │        │                                      │8 頁      │
└──┴────┴───────────────────┴─────┘
附表十二：（即起訴書犯罪事實一、(六)部分《傳壽、洪聖雄共
同販賣海洛因》）
┌──┬────┬────┬────┬────┬────┬─────┐
│編號│交易對象│販賣時間│販賣地點│販賣數量│販賣價格│電話      │
│    │        │        │        │        │(新臺幣)│          │
├──┼────┼────┼────┼────┼────┼─────┤
│1.  │黃雅萍  │99年2 月│雲林縣斗│海洛因1 │3,500 元│0000000000│
│    │        │17日    │六市公正│包      │        │    ↓    │
│    │        │        │街天主教│        │        │0000000000│
│    │        │        │正心幼稚│        │        │          │
│    │        │        │園對面之│        │        │          │
│    │        │        │某全家便│        │        │          │
│    │        │        │利商店  │        │        │          │
│    ├────┴────┴────┴────┴────┴─────┤
│    │通話時間、譯文內容及出處：                                  │
│    ├────┬───────────────────┬─────┤
│    │99/02/17│A ：要找你。                          │99偵第1055│
│    │15:08:54│B ：找我是要找查波還是找查某。        │號卷(二)第22│
│    │        │A ：查某啊。                          │9 頁      │
│    │        │B ：同款嗎？                          │          │
│    │        │A ：沒有啦。                          │          │
│    │        │B ：多少。                            │          │
│    │        │A ：多一個。                          │          │
│    │        │B ：多一個。這樣我知道，7 給你，同款都│          │
│    │        │    一樣。                            │          │
│    │        │A ：那我籌到夠。                      │          │
│    ├────┼───────────────────┼─────┤
│    │99/02/17│A ：喂，我要到裡找你。                │99偵第1055│
│    │16:28:29│B ：天主教這裡。                      │號卷(二)第22│
│    │        │A ：我跟你講，我不夠，拿81就好。我差20│9 頁      │
│    │        │    00不夠。                          │          │
│    │        │B ：青菜，隨在你。                    │          │
│    │        │A ：我馬上到。                        │          │
│    │        │B ：好。                              │          │
│    ├────┼───────────────────┼─────┤
│    │99/02/17│A ：到了。                            │99偵第1055│
│    │16:37:42│B ：好啦，我馬上到。（涂傳壽約在正心幼│號卷(二)第22│
│    │        │    稚園附近交易毒品）                │9 頁      │
└──┴────┴───────────────────┴─────┘
附表十三：（即起訴書犯罪事實一、(二)部分《傳壽單獨販賣甲
基安非他命）
┌──┬────┬────┬────┬────┬────┬─────┐
│編號│交易對象│販賣時間│販賣地點│販賣數量│販賣價格│電話      │
│    │        │        │        │        │(新臺幣)│          │
├──┼────┼────┼────┼────┼────┼─────┤
│1.(1)│沈憲至  │99年1 月│雲林縣斗│安非他命│1,000 元│(一)        │
│    │        │25日    │六市火車│1 包    │        │0000000000│
│    │        │        │站附近圓│        │        │    ↓    │
│    │        │        │環路邊  │        │        │0000000000│
│    │        │        │        │        │        ├─────┤
│    │        │        │        │        │        │(二)        │
│    │        │        │        │        │        │0000000000│
│    │        │        │        │        │        │    ↑    │
│    │        │        │        │        │        │0000000000│
│    ├────┴────┴────┴────┴────┴─────┤
│    │通話時間、譯文內容及出處：                                  │
│    ├────┬───────────────────┬─────┤
│    │99/01/25│B ：大仔喔、你在哪？                  │99偵第1055│
│    │16:33:47│A ：在圓環附近。                      │號卷(二)第23│
│    │【電話(一)│B ：阿有要過來嗎，麻煩一下啦，阿跟你叫│6 頁      │
│    │】      │    啊，叫那個（毒品）有沒有，拿1 來（│          │
│    │        │    1000元）。                        │          │
│    │        │A ：喔。                              │          │
│    │        │B ：阿那天那個有沒有，太離譜了啦，弄個│          │
│    │        │    比較漂亮的啦。                    │          │
│    │        │A ：那個我不是都沒處理的（指毒品沒有再│          │
│    │        │    稀釋過）。                        │          │
│    │        │B ：麻煩一下，先跟我處理一下，我在那天│          │
│    │        │    等你哪裡等你啦。                  │          │
│    │        │A ：好啦好啦。                        │          │
│    │        │B ：我馬上過來喔。                    │          │
│    │        │A ：好啦好啦。                        │          │
│    │        │B ：一樣1 啦嘿（1000元）。            │          │
│    │        │A ：好啦。                            │          │
│    ├────┼───────────────────┼─────┤
│    │99/01/25│A ：喂。                              │99偵第1055│
│    │17:40:08│B ：大仔喔。                          │號卷(二)第23│
│    │【電話(二)│A ：要過去了、要過去了。              │6 頁      │
│    │】      │                                      │          │
│    ├────┼───────────────────┼─────┤
│    │99/01/25│A ：喂。                              │99偵第1055│
│    │17:56:19│B ：大仔喔。                          │號卷(二)第23│
│    │【電話(二)│A ：到了啦。                          │6 頁      │
│    │】      │B ：等那麼久。                        │          │
│    │        │A ：哪有辦法啦。                      │          │
│    │        │B ：好啦好啦。                        │          │
├──┼────┼────┬────┬────┬────┼─────┤
│1.(2)│沈憲至  │99年2 月│雲林縣斗│安非他命│1,000 元│0000000000│
│    │        │3 日    │六市味全│1 包    │        │    ↑    │
│    │        │        │公司附近│        │        │0000000000│
│    ├────┴────┴────┴────┴────┴─────┤
│    │通話時間、譯文內容及出處：                                  │
│    ├────┬───────────────────┬─────┤
│    │99/02/03│B ：你在我們這裡嗎？                  │99偵第1055│
│    │17:35:34│A ：有啊怎麼沒在咱們這。              │號卷(二)第23│
│    │        │B ：方便嗎？                          │7 頁      │
│    │        │A ：沒車可出門呢。                    │          │
│    │        │B ：沒車喔，沒車我不就要跑很遠。      │          │
│    │        │A ：不用啦，哪要跑很遠。              │          │
│    │        │B ：你現在斗南喔？                    │          │
│    │        │A ：斗六啦。                          │          │
│    │        │B ：不然你過來味全哪裡好嗎。          │          │
│    │        │A ：味全哪兒喔。                      │          │
│    │        │B ：好嗎？                            │          │
│    │        │A ：好啊。                            │          │
│    │        │B ：我跟你說啦喔，這樣啦，都11好嗎（意│          │
│    │        │    指海洛因和安非他命各1000元）。    │          │
│    │        │A ：11喔。                            │          │
│    │        │B ：嗯。                              │          │
│    │        │A ：好啦好啦。                        │          │
│    │        │B ：阿不要差太遠呢（指毒品純度不要太差│          │
│    │        │    ），那個石頭（安非他命）用漂亮一點│          │
│    │        │    啦好嗎。                          │          │
│    │        │A ：好啦好啦。                        │          │
└──┴────┴───────────────────┴─────┘
附表十四：（即起訴書犯罪事實一、(五)部分《傳壽、共犯楊迪
年共同販賣甲基安非他命》）
┌──┬────┬────┬────┬────┬────┬─────┐
│編號│交易對象│販賣時間│販賣地點│販賣數量│販賣價格│電話      │
│    │        │        │        │        │(新臺幣)│          │
├──┼────┼────┼────┼────┼────┼─────┤
│1.  │劉冠暐  │98年12月│雲林縣斗│安非他命│1,000 元│0000000000│
│    │        │31日    │六市福德│1 包    │        │    ↓    │
│    │        │        │路60巷巷│        │        │0000000000│
│    │        │        │尾      │        │        │          │
│    ├────┴────┴────┴────┴────┴─────┤
│    │通話時間、譯文內容及出處：                                  │
│    ├────┬───────────────────┬─────┤
│    │98/12/31│B ：你找我喔。                        │99偵第1055│
│    │20:45:46│A ：對啊、好東西要報給你啊。          │號卷(二)第23│
│    │        │B ：是喔。                            │4 頁      │
│    │        │A ：是不錯啦，看要不要用過去。        │          │
│    │        │B ：阿就剩1 （1000元）而已。          │          │
│    │        │A ：沒關係啦，我處理給你啦。          │          │
│    │        │B ：是喔。                            │          │
│    │        │A ：你有沒有車，你過來。              │          │
│    │        │B ：你過來好了。                      │          │
│    │        │A ：好啦，我叫楊迪年（譯音）拿過去啦。│          │
│    │        │B ：那 順便叫他幫我買菸過來。         │          │
│    │        │A ：好啦好。                          │          │
├──┼────┼────┬────┬────┬────┼─────┤
│2.  │劉冠暐  │99年1 月│雲林縣斗│安非他命│1,000 元│0000000000│
│    │        │2 日    │六市福德│1 包    │        │    ↑    │
│    │        │        │路60巷巷│        │        │0000000000│
│    │        │        │尾      │        │        │          │
│    ├────┴────┴────┴────┴────┴─────┤
│    │通話時間、譯文內容及出處：                                  │
│    ├────┬───────────────────┬─────┤
│    │99/01/02│B ：你有空嗎。                        │99偵第1055│
│    │22:14:26│A ：我在公正街這。                    │號卷(二)第23│
│    │        │B ：不然你彎過來啊。                  │4 至235頁 │
│    │        │A ：都沒車哩，阿我就等一下要過去拿東西│          │
│    │        │    （意指毒品）還籌不夠錢，要快去找人│          │
│    │        │    啊。                              │          │
│    │        │B ：是喔。                            │          │
│    │        │A ：你那方便嗎？                      │          │
│    │        │B ：我這有一張啦（1000元）。          │          │
│    │        │A ：不然先給我好讓我趕快去拿。        │          │
│    │        │B ：是喔。                            │          │
│    │        │A ：湊整條拿比較大個啊好嗎？          │          │
│    │        │B ：阿你那都沒了喔。                  │          │
│    │        │A ：就今天就都出完了，早上就都沒了，阿│          │
│    │        │    晚一點就有了，晚一點我去拿回來就有│          │
│    │        │    了。                              │          │
│    │        │B ：不然你回來好了，你回來再打給我    │          │
│    │        │A ：我回的時候喔。                    │          │
│    │        │B ：對啊。                            │          │
│    │        │A ：阿要給你用多少起來（指留多少數量毒│          │
│    │        │    品）。                            │          │
│    │        │B ：1 啊（1000元）。                  │          │
│    │        │A ：1 喔。                            │          │
│    │        │B ：對啊。                            │          │
│    │        │A ：好啦、好。                        │          │
│    │        │B ：阿你不要打這支喔。                │          │
│    │        │A ：我知道我會打你的。                │          │
├──┼────┼────┬────┬────┬────┼─────┤
│3.  │劉冠暐  │99年1 月│雲林縣斗│安非他命│1,000 元│0000000000│
│    │        │3 日    │六市福德│1 包    │        │    ↑    │
│    │        │        │路60巷巷│        │        │00-0000000│
│    │        │        │尾      │        │        │          │
│    ├────┴────┴────┴────┴────┴─────┤
│    │通話時間、譯文內容及出處：                                  │
│    ├────┬───────────────────┬─────┤
│    │99/01/03│B ：大仔喔。                          │99偵第1055│
│    │20:53:28│A ：你誰。                            │號卷(二)第23│
│    │        │B ：小輪的。                          │5 頁      │
│    │        │A ：喔。                              │          │
│    │        │B ：對啊。                            │          │
│    │        │A ：這樣我叫迪年（譯音）拿過去。      │          │
│    │        │B ：喔、好啊。                        │          │
│    │        │A ：一個還二個。                      │          │
│    │        │B ：一啦（1000元）。                  │          │
│    │        │A ：喔、好好好我叫他拿過去。          │          │
│    │        │B ：馬上喔嘿。                        │          │
│    │        │A ：好好好。                          │          │
│    │        │B ：家裡啊。                          │          │
│    │        │A ：好OK好。                          │          │
└──┴────┴───────────────────┴─────┘
附表十五：（即起訴書犯罪事實一、(八)部分《李則賢單獨販賣海
洛因》）
┌──┬────┬────┬────┬────┬────┬─────┐
│編號│交易對象│販賣時間│販賣地點│販賣數量│販賣價格│電話      │
│    │        │        │        │        │(新臺幣)│          │
├──┼────┼────┼────┼────┼────┼─────┤
│1.  │曾盈翔  │99年1 月│雲林縣斗│海洛因1 │500 元  │0000000000│
│    │        │31日    │南鎮新生│包      │        │    ↑    │
│    │        │        │三路2810│        │        │0000000000│
│    │        │        │號李則賢│        │        │          │
│    │        │        │居處    │        │        │          │
│    ├────┴────┴────┴────┴────┴─────┤
│    │通話時間、譯文內容及出處：                                  │
│    ├────┬───────────────────┬─────┤
│    │99/01/31│B ：賢哥。                            │99偵第1055│
│    │08:23:08│A ：嗯。                              │號卷(三)第5 │
│    │        │B ：拍謝我朋友要找你有方便嗎（指要買毒│頁        │
│    │        │    品）。                            │          │
│    │        │A ：現在嗎。                          │          │
│    │        │B ：朋友要找你有方便嗎。              │          │
│    │        │A ：有呀。                            │          │
│    │        │B ：我下午在打給你。                  │          │
│    │        │A ：好。                              │          │
│    │        │B ：我朋友要找你。                    │          │
│    │        │A ：好。                              │          │
│    │        │B ：你在家嗎。                        │          │
│    │        │A ：嗯。                              │          │
│    │        │B ：好。                              │          │
│    ├────┼───────────────────┼─────┤
│    │99/01/31│A ：喂。                              │99偵第1055│
│    │08:44:04│B ：賢哥到了。                        │號卷(三)第5 │
│    │        │A ：阿。                              │頁        │
│    │        │B ：在外面。                          │          │
│    │        │A ：好。（交易毒品）                  │          │
├──┼────┼────┬────┬────┬────┼─────┤
│2.(1)│黃雅萍  │98年12月│雲林縣斗│海洛因各│5,500 元│(一)        │
│    │        │21日    │南鎮石龜│約1/8 錢│        │0000000000│
│    │        │        │里四維路│2 包    │        │    ↑    │
│    │        │        │165 號黃│        │        │0000000000│
│    │        │        │雅萍住處│        │        ├─────┤
│    │        │        │        │        │        │(二)        │
│    │        │        │        │        │        │0000000000│
│    │        │        │        │        │        │    ↓    │
│    │        │        │        │        │        │0000000000│
│    ├────┴────┴────┴────┴────┴─────┤
│    │通話時間、譯文內容及出處：                                  │
│    ├────┬───────────────────┬─────┤
│    │98/12/21│A ：喂。                              │99偵第1055│
│    │15:40:46│B ：你安怎。                          │號卷(三)第9 │
│    │【電話(二)│A ：你誰。                            │頁        │
│    │】      │B ：（聽不清楚）                      │          │
│    │        │A ：哦等會找你。                      │          │
│    │        │B ：打這隻說地點就好不用說什麼（要購  │          │
│    │        │    買毒品）。                        │          │
│    │        │A ：好啦。                            │          │
│    ├────┼───────────────────┼─────┤
│    │98/12/21│B ：喂。                              │99偵第1055│
│    │16:09:26│A ：麥找你。                          │號卷(三)第9 │
│    │【電話(一)│B ：在那。                            │頁        │
│    │】      │A ：石龜溪。                          │          │
│    │        │B ：好啦。（在石龜溪交易毒品）        │          │
├──┼────┼────┬────┬────┬────┼─────┤
│2.(2)│黃雅萍  │99年1 月│雲林縣斗│海洛因1 │1,000 元│0000000000│
│    │        │25日    │南鎮他里│包      │        │    ↓    │
│    │        │        │霧旅社21│        │        │0000000000│
│    │        │        │8號房   │        │        │          │
│    ├────┴────┴────┴────┴────┴─────┤
│    │通話時間、譯文內容及出處：                                  │
│    ├────┬───────────────────┬─────┤
│    │99/01/25│B ：喂。                              │99偵第1055│
│    │08:49:36│A ：喂。                              │號卷(三)第10│
│    │        │B ：要到了。（閒聊）                  │頁        │
│    │        │B ：誰要找。                          │          │
│    │        │A ：他有要那個（要毒品），你有要上來  │          │
│    │        │    嗎我很痛苦。                      │          │
│    │        │B ：要啦去那是有辦法嗎。              │          │
│    │        │A ：他要有啦。                        │          │
│    │        │B ：阿。                              │          │
│    │        │A ：有啦。                            │          │
│    │        │B ：你是。                            │          │
│    │        │A ：我會害你嗎。                      │          │
│    │        │B ：哦。                              │          │
│    │        │A ：快一點。                          │          │
│    │        │B ：好啦218。                         │          │
│    │        │A ：嗯。（交易毒品）                  │          │
├──┼────┼────┬────┬────┬────┼─────┤
│2.(3)│黃雅萍  │99年1 月│雲林縣斗│海洛因1 │3,000 元│(一)        │
│    │        │25日    │南鎮雙東│包      │（賒帳）│0000000000│
│    │        │        │橋上    │        │        │    ↓    │
│    │        │        │        │        │        │0000000000│
│    │        │        │        │        │        ├─────┤
│    │        │        │        │        │        │(二)        │
│    │        │        │        │        │        │0000000000│
│    │        │        │        │        │        │    ↑    │
│    │        │        │        │        │        │00-0000000│
│    ├────┴────┴────┴────┴────┴─────┤
│    │通話時間、譯文內容及出處：                                  │
│    ├────┬───────────────────┬─────┤
│    │99/01/25│B ：喂我打給你。                      │99偵第1055│
│    │17:24:26│A ：喂。                              │號卷(三)第11│
│    │【電話(一)│                                      │頁        │
│    │】      │                                      │          │
│    ├────┼───────────────────┼─────┤
│    │        │A ：喂。                              │99偵第1055│
│    │        │B ：你是又睡了。                      │號卷(三)第11│
│    │99/01/25│A ：無啦你在那。                      │頁        │
│    │17;26:57│B ：你在那。                          │          │
│    │【電話(二)│A ：大東。                            │          │
│    │】      │B ：在橋那。                          │          │
│    │        │A ：嗯拿一個41給我。                  │          │
│    │        │B ：我就。                            │          │
│    │        │A ：等會有人要。                      │          │
│    │        │B ：我就跟你講。                      │          │
│    │        │A ：這出出隨給你這81啦。              │          │
│    │        │B ：現就是要你拿錢。                  │          │
│    │        │A ：人在橋上要東西怎麼辦。            │          │
│    │        │B ：我早上有跟你講要拿給我我才有辦法那│          │
│    │        │    個。                              │          │
│    │        │A ：好呀。                            │          │
│    │        │B ：你聽有嗎我等會來那個，橋上那等我啦│          │
│    │        │    。                                │          │
│    │        │A ：好啦。（橋上交易毒品4 分之1 錢，8 │          │
│    │        │    分之1 錢）                        │          │
├──┼────┼────┬────┬────┬────┼─────┤
│2.(4)│黃雅萍  │98年12月│國道1 號│海洛因2 │5,500 元│(一)        │
│    │        │26日    │公路函洞│包      │        │0000000000│
│    │        │        │下之斗南│        │        │    ↑    │
│    │        │        │鎮舊社里│        │        │0000000000│
│    │        │        │往林子里│        │        ├─────┤
│    │        │        │路旁    │        │        │(二)        │
│    │        │        │        │        │        │0000000000│
│    │        │        │        │        │        │    ↓    │
│    │        │        │        │        │        │0000000000│
│    │        │        │        │        │        ├─────┤
│    │        │        │        │        │        │(三)        │
│    │        │        │        │        │        │0000000000│
│    │        │        │        │        │        │    ↓    │
│    │        │        │        │        │        │0000000000│
│    ├────┴────┴────┴────┴────┴─────┤
│    │通話時間、譯文內容及出處：                                  │
│    ├────┬───────────────────┬─────┤
│    │98/12/26│A ：你有空嗎？在哪裡？                │99偵第1055│
│    │15:41:46│B ：在斗六。                          │號卷(二)第20│
│    │【電話(三)│A ：有沒有「查某」？                  │9 頁      │
│    │】      │B ：過來公正街這邊！你為何沒有找阿賢？│          │
│    │        │A ：要打哪一支？                      │          │
│    │        │B ：就另外一支，這一支不要..          │          │
│    │        │A ：好啦！打10那一支嗎！              │          │
│    │        │B ：對啦！到公正街才打進來。          │          │
│    ├────┼───────────────────┼─────┤
│    │98/12/26│約在林子里雜貨店見面                  │99偵第1055│
│    │15:43:08│                                      │號卷(三)第12│
│    │【電話(二)│                                      │頁        │
│    │】      │                                      │          │
│    ├────┼───────────────────┼─────┤
│    │98/12/26│對方詢問到了嗎                        │99偵第1055│
│    │16:13:58│                                      │號卷(三)第12│
│    │【電話(一)│                                      │頁        │
│    │】      │                                      │          │
│    ├────┼───────────────────┼─────┤
│    │98/12/26│約在陸橋下等                          │99偵第1055│
│    │16:38:21│                                      │號卷(三)第12│
│    │        │                                      │頁        │
├──┼────┼────┬────┬────┬────┼─────┤
│2.(5)│黃雅萍  │98年12月│雲林縣莿│海洛因1 │1,000 元│(一)        │
│    │        │31日    │桐鄉甘西│包      │        │0000000000│
│    │        │        │村中園附│        │        │    ↑    │
│    │        │        │近      │        │        │0000000000│
│    │        │        │        │        │        ├─────┤
│    │        │        │        │        │        │(二)        │
│    │        │        │        │        │        │0000000000│
│    │        │        │        │        │        │    ↓    │
│    │        │        │        │        │        │0000000000│
│    ├────┴────┴────┴────┴────┴─────┤
│    │通話時間、譯文內容及出處：                                  │
│    ├────┬───────────────────┬─────┤
│    │98/12/31│（閒聊）                              │99偵第1055│
│    │06:49:16│A ：我麥拿１就好（１毒品數量）。      │號卷(三)第13│
│    │【電話(二)│B ：好啦麥拿那你都不夠我不是，我都不夠│頁        │
│    │】      │    外面叫的。                        │          │
│    │        │A ：你過來我跟你講。                  │          │
│    ├────┼───────────────────┼─────┤
│    │98/12/31│A ：喂。                              │99偵第1055│
│    │07:10:50│B ：你出來外面。（毒品交易）          │號卷(三)第13│
│    │【電話(一)│                                      │頁        │
│    │】      │                                      │          │
└──┴────┴───────────────────┴─────┘
附表十六：（即起訴書犯罪事實一、(九)部分《李則賢、曾森永共
同販賣海洛因》）
┌──┬────┬────┬────┬────┬────┬─────┐
│編號│交易對象│販賣時間│販賣地點│販賣數量│販賣價格│電話      │
│    │        │        │        │        │(新臺幣)│          │
├──┼────┼────┼────┼────┼────┼─────┤
│1.  │林建國  │99年1 月│雲林縣斗│海洛因1 │2,500 元│(一)        │
│    │        │13日    │南鎮東明│包      │        │0000000000│
│    │        │        │里成功24│        │        │    ↑    │
│    │        │        │號曾森永│        │        │0000000000│
│    │        │        │住處    │        │        ├─────┤
│    │        │        │        │        │        │(二)        │
│    │        │        │        │        │        │0000000000│
│    │        │        │        │        │        │    ↓    │
│    │        │        │        │        │        │0000000000│
│    │        │        │        │        │        ├─────┤
│    │        │        │        │        │        │(三)        │
│    │        │        │        │        │        │0000000000│
│    │        │        │        │        │        │    ↓    │
│    │        │        │        │        │        │0000000000│
│    ├────┴────┴────┴────┴────┴─────┤
│    │通話時間、譯文內容及出處：                                  │
│    ├────┬───────────────────┬─────┤
│    │99/01/13│A ：嗯。                              │99偵第1055│
│    │08:49:51│B ：你朋友那有。                      │號卷(二)第20│
│    │【電話(一)│A ：安那。                            │3 頁      │
│    │】      │B ：昨天開車那個，你去跟他拿個八一，阿│          │
│    │        │    那好嗎。                          │          │
│    │        │A ：還不是都一樣。                    │          │
│    │        │B ：跟他拿不要跟阿賢拿，你聽懂嗎，阿賢│          │
│    │        │    ㄟ我不要。                        │          │
│    │        │A ：還不是都一樣，你娘卡好。          │          │
│    │        │B ：你要跟阿賢拿。                    │          │
│    │        │A ：之歪，那都一樣，不會講。          │          │
│    │        │B ：阿安ㄟ類。                        │          │
│    │        │A ：那都一樣被阿賢知道又在那..        │          │
│    │        │B ：重量要夠喔。                      │          │
│    │        │A ：我會跟他講，好啦。                │          │
│    │        │B ：約半個鐘頭拿來樂天給我。          │          │
│    │        │A ：我也要打電話。                    │          │
│    │        │B ：好啦。                            │          │
│    ├────┼───────────────────┼─────┤
│    │99/01/13│A ：在睡喔。                          │99偵第1055│
│    │09:05:48│B ：嘿阿。                            │號卷(二)第20│
│    │【電話(三)│A ：恐龍八十一號。                    │3 頁      │
│    │】      │B ：就沒有了要叫。                    │          │
│    │        │A ：阿要怎樣。                        │          │
│    │        │B ：再叫尼，賣一個八十一號哪有甚麼用。│          │
│    │        │A ：你再跟他打。                      │          │
│    │        │B ：好。                              │          │
│    │        │A ：看怎樣打給我。                    │          │
│    │        │B ：好。                              │          │
│    ├────┼───────────────────┼─────┤
│    │99/01/13│B ：你有過來了嗎。                    │99偵第1055│
│    │09:23:50│A ：他剛起來。                        │號卷(二)第20│
│    │【電話(一)│B ：我還要去虎尾。                    │3 至204頁 │
│    │】      │A ：你要去虎尾還在樂天幹麻，你在那邊校│          │
│    │        │    。                                │          │
│    │        │B ：我要去請假。                      │          │
│    │        │A ：你要去虎尾不會從這邊過來我這嗎。  │          │
│    │        │B ：好啦。                            │          │
│    │        │A ：我在家啦。                        │          │
│    │        │B ：好。                              │          │
│    ├────┼───────────────────┼─────┤
│    │99/01/13│A ：五分鐘就到了。                    │99偵第1055│
│    │10:23:41│B ：在搞甚麼。                        │號卷(二)第20│
│    │【電話(二)│                                      │4 頁      │
│    │】      │                                      │          │
├──┼────┼────┬────┬────┬────┼─────┤
│2.  │林建國  │99年1 月│雲林縣斗│海洛因1 │2,500 元│0000000000│
│    │        │14日    │六市黑松│包      │        │    ↓    │
│    │        │        │汽水廠  │        │        │0000000000│
│    ├────┴────┴────┴────┴────┴─────┤
│    │通話時間、譯文內容及出處：                                  │
│    ├────┬───────────────────┬─────┤
│    │99/01/14│A ：還在等嗎？                        │99偵第1055│
│    │11:27:53│B ：不等阿，這里裝笑仔，阿，阿賢那里有│號卷(二)第20│
│    │        │    嗎？                              │4 頁      │
│    │        │A ：你還要等嗎？                      │          │
│    │        │B ：不要了，你連絡阿賢那看看，我在石榴│          │
│    │        │    班連絡一個老菩薩。                │          │
│    │        │A ：你看阿那，再打給我，我再跟他（阿賢│          │
│    │        │    ）連絡。                          │          │
│    │        │B ：我人現在己經在石榴班了，你打給他拉│          │
│    │        │    。                                │          │
│    │        │A ：你是要跟昨天一樣嗎？              │          │
│    │        │B ：是拉。                            │          │
│    │        │A ：你要在那里？                      │          │
│    │        │B ：你過來石榴班拉，你看如何再打給我。│          │
│    ├────┼───────────────────┼─────┤
│    │99/01/14│A ：喂，你要不要過去你老妻仔那里，你在│99偵第1055│
│    │11:33:07│    石榴班，要叫人家如何找。          │號卷(二)第20│
│    │        │B ：你跟講在石榴國小阿。（約地點，最後│4 頁      │
│    │        │    約在黑松汽水廠）                  │          │
└──┴────┴───────────────────┴─────┘
附表十七：（即起訴書犯罪事實一、(十)部分《曾森永單獨販賣海
洛因》）
┌──┬────┬────┬────┬────┬────┬─────┐
│編號│交易對象│販賣時間│販賣地點│販賣數量│販賣價格│電話      │
│    │        │        │        │        │(新臺幣)│          │
├──┼────┼────┼────┼────┼────┼─────┤
│1.  │黃雅萍  │98年12月│雲林縣斗│海洛因1 │3,500 元│(一)        │
│    │        │15日    │六市味全│包      │        │0000000000│
│    │        │        │公司    │        │        │    ↑    │
│    │        │        │        │        │        │0000000000│
│    │        │        │        │        │        ├─────┤
│    │        │        │        │        │        │(二)        │
│    │        │        │        │        │        │0000000000│
│    │        │        │        │        │        │    ↓    │
│    │        │        │        │        │        │0000000000│
│    ├────┴────┴────┴────┴────┴─────┤
│    │通話時間、譯文內容及出處：                                  │
│    ├────┬───────────────────┬─────┤
│    │98/12/15│A ：我要那裡找你。                    │99偵第1055│
│    │14:40:04│B ：看那裡方便。                      │號卷(二)第20│
│    │【電話(一)│A ：你在那。                          │6 頁      │
│    │】      │B ：我在斗南這邊。                    │          │
│    │        │A ：我在斗六雲林路這裡。              │          │
│    │        │B ：那裡。                            │          │
│    │        │A ：雲林路。                          │          │
│    │        │B ：中華影城那裡。                    │          │
│    │        │A ：好。                              │          │
│    │        │B ：你到打給我。【黃雅萍向葯頭購買海洛│          │
│    │        │    因。】                            │          │
│    ├────┼───────────────────┼─────┤
│    │98/12/15│B ：過來味全這裡，時間比較差不多。    │99偵第1055│
│    │14:47:25│A ：好啦。                            │號卷(二)第20│
│    │【電話(二)│                                      │6 頁      │
│    │】      │                                      │          │
│    ├────┼───────────────────┼─────┤
│    │98/12/15│B ：你到了。                          │99偵第1055│
│    │15:05:18│A ：我要81。                          │號卷(二)第20│
│    │【電話(一)│B ：嘉義。                            │6 頁      │
│    │】      │A ：我要81。                          │          │
│    │        │B ：好，你到了。【黃雅萍向葯頭購買海洛│          │
│    │        │    因8分之1錢。】                    │          │
│    ├────┼───────────────────┼─────┤
│    │98/12/15│A ：喂。我到了。要過鐵支路嗎？        │99偵第1055│
│    │15:09:31│B ：要。在大門那裡。【黃雅萍與葯頭約在│號卷(二)第20│
│    │【電話(二)│    斗六市味全公司附近牌樓交易毒品】  │6 頁      │
│    │】      │                                      │          │
├──┼────┼────┬────┬────┬────┼─────┤
│2.  │黃雅萍  │98年12月│雲林縣莿│海洛因1 │3,000 元│0000000000│
│    │        │19日    │桐鄉甘西│包      │        │    ↓    │
│    │        │        │村中園附│        │        │0000000000│
│    │        │        │近      │        │        │          │
│    ├────┴────┴────┴────┴────┴─────┤
│    │通話時間、譯文內容及出處：                                  │
│    ├────┬───────────────────┬─────┤
│    │98/12/19│B ：喂。                              │99偵第1055│
│    │11:00:46│A ：他怎沒接。                        │號卷(二)第20│
│    │        │B ：還在睡的樣子。                    │8 頁      │
│    │        │A ：我要找你。                        │          │
│    │        │B ： 安那你說。                       │          │
│    │        │A ：（聽不清楚）。                    │          │
│    │        │B ：你在那。                          │          │
│    │        │A ：我在莿桐。                        │          │
│    │        │B ：你在莿桐那我知道位子你在鐘仔那（鐘│          │
│    │        │    武男）。                          │          │
│    │        │A ：嗯。                              │          │
│    │        │B ：好啦我從那過。（交易毒品）        │          │
│    ├────┼───────────────────┼─────┤
│    │98/12/19│B ：到了出來。                        │99偵第1055│
│    │11:18:12│A ：嗯。（毒品交易）                  │號卷(二)第20│
│    │        │                                      │8 頁      │
└──┴────┴───────────────────┴─────┘
附表十八：（即起訴書犯罪事實一、(七)部分《黃雅萍單獨販賣海
洛因》）
┌──┬────┬────┬────┬────┬────┬─────┐
│編號│交易對象│販賣時間│販賣地點│販賣數量│販賣價格│電話      │
│    │        │        │        │        │(新臺幣)│          │
├──┼────┼────┼────┼────┼────┼─────┤
│1.  │李孟濟  │99年2 月│李孟濟住│海洛因1 │1,000 元│0000000000│
│    │        │15日    │處附近  │包      │        │    ↑    │
│    │        │        │        │        │        │00-0000000│
│    │        │        │        │        │        │          │
│    ├────┴────┴────┴────┴────┴─────┤
│    │通話時間、譯文內容及出處：                                  │
│    ├────┬───────────────────┬─────┤
│    │99/02/15│B ：你在那裡。                        │99偵第1055│
│    │12:50:21│A ：我在大東。                        │號卷(二)第17│
│    │        │B ：我在厝。                          │0 頁      │
│    │        │A ：你要過來嗎？                      │          │
│    │        │B ：我不知道有沒有機車，你等一下。機見│          │
│    │        │    騎出去。                          │          │
│    │        │A ：好，我過去。                      │          │
│    │        │B ：多久。                            │          │
│    │        │A ：15分鐘。過去你厝。                │          │
│    │        │B ：沒有啦，你之前來的巷子那邊。      │          │
│    │        │A ：好。                              │          │
├──┼────┼────┬────┬────┬────┼─────┤
│2.  │曾盈翔  │98年12月│雲林縣斗│海洛因1 │1,000 元│0000000000│
│    │        │19日    │南鎮南昌│包      │        │    ↓    │
│    │        │        │路147 號│        │        │0000000000│
│    │        │        │中華電信│        │        │          │
│    │        │        │斗南服務│        │        │          │
│    │        │        │中心前  │        │        │          │
│    ├────┴────┴────┴────┴────┴─────┤
│    │通話時間、譯文內容及出處：                                  │
│    ├────┬───────────────────┬─────┤
│    │98/12/19│B ：喂。                              │99偵第1055│
│    │13:03:15│A ：在那。                            │號卷(二)第17│
│    │        │B ：無看見嗎。                        │2 頁      │
│    │        │A ：7-11。                            │          │
│    │        │B ：對呀。                            │          │
│    ├────┼───────────────────┼─────┤
│    │98/12/19│B ：喂。                              │99偵第1055│
│    │13:06:35│A ：你不必你去電信局就好。            │號卷(二)第17│
│    │        │B ：之前那。                          │2 頁      │
│    │        │A ：嗯。                              │          │
├──┼────┼────┬────┬────┬────┼─────┤
│3.  │翁建發  │98年12月│雲林縣虎│海洛因1 │1,000 元│0000000000│
│    │        │19日    │尾鎮蕃薯│包      │        │    ↓    │
│    │        │        │庄路旁  │        │        │0000000000│
│    ├────┴────┴────┴────┴────┴─────┤
│    │通話時間、譯文內容及出處：                                  │
│    ├────┬───────────────────┬─────┤
│    │98/12/19│B ：喂。                              │99偵第1055│
│    │14:31:42│A ：你入莊要往蕃薯莊那。              │號卷(二)第17│
│    │        │B ：要往蕃薯。                        │3 頁      │
│    │        │A ：你要拿多少1 張（1000元）。        │          │
│    │        │B ：1 仟。                            │          │
│    │        │A ：夠嗎。                            │          │
│    │        │B ：有，你講要往蕃薯莊的路走。        │          │
│    │        │A ：嗯。                              │          │
│    │        │B ：要往莊內進去嗎。                  │          │
│    │        │A ：我在路口等你。                    │          │
│    │        │B ：好。                              │          │
├──┼────┼────┬────┬────┬────┼─────┤
│4.(1)│謝坤城  │99年1 月│雲林縣斗│海洛因1 │1,000 元│(一)        │
│    │        │21日    │南鎮大東│包      │        │0000000000│
│    │        │        │里大東橋│        │        │    ↓    │
│    │        │        │上      │        │        │0000000000│
│    │        │        │        │        │        ├─────┤
│    │        │        │        │        │        │(二)        │
│    │        │        │        │        │        │0000000000│
│    │        │        │        │        │        │    ↑    │
│    │        │        │        │        │        │0000000000│
│    ├────┴────┴────┴────┴────┴─────┤
│    │通話時間、譯文內容及出處：                                  │
│    ├────┬───────────────────┬─────┤
│    │99/01/21│B ：喂你不說要過來嗎。                │99偵第1055│
│    │17:32:00│A ：喔，我現在在街上。                │號卷(二)第16│
│    │【電話(一)│B ：我過去找妳好嗎。                  │6 頁      │
│    │】      │A ：不用我要過去晶華了。              │          │
│    ├────┼───────────────────┼─────┤
│    │99/01/21│B ：你在石龜喔。                      │99偵第1055│
│    │18:09:23│A ：嗯。                              │號卷(二)第16│
│    │【電話(二)│B ：我過去晶華、豪情對面的廟等妳。    │6 頁      │
│    │】      │A ：就是這附近。                      │          │
│    │        │B ：好拉，我等一下過。                │          │
│    ├────┼───────────────────┼─────┤
│    │99/01/21│B ：喂。                              │99偵第1055│
│    │18:32:02│A ：10分我就到了。（B 要找A ，問路）  │號卷(二)第16│
│    │【電話(二)│                                      │6 頁      │
│    │】      │                                      │          │
│    ├────┼───────────────────┼─────┤
│    │99/01/21│A ：喂我要到了。                      │99偵第1055│
│    │19:19:02│B ：妳不是說要到了。                  │號卷(二)第16│
│    │【電話(二)│                                      │6 頁      │
│    │】      │                                      │          │
│    ├────┼───────────────────┼─────┤
│    │99/01/21│A ：喂我叫人過了。                    │99偵第1055│
│    │19:29:48│B ：我在7-11等30分了，妳知道我還要上班│號卷(二)第16│
│    │【電話(二)│    。                                │6 頁      │
│    │】      │A ：好好。（買毒品）                  │          │
│    ├────┼───────────────────┼─────┤
│    │99/01/21│A ：你來大東橋上這好嗎。              │99偵第1055│
│    │19:34:50│B ：好拉，好拉。                      │號卷(二)第16│
│    │【電話(一)│                                      │6 頁      │
│    │】      │                                      │          │
│    ├────┼───────────────────┼─────┤
│    │99/01/21│B ：我在這了。                        │99偵第1055│
│    │19:39:21│A ：好。                              │號卷(二)第16│
│    │【電話(二)│                                      │6 頁      │
│    │】      │                                      │          │
│    ├────┼───────────────────┼─────┤
│    │99/01/21│A ：我到了。                          │99偵第1055│
│    │19:46:05│B ：我要走了。                        │號卷(二)第16│
│    │【電話(二)│A ：我快到了。                        │6 頁      │
│    │】      │                                      │          │
│    ├────┼───────────────────┼─────┤
│    │99/01/21│A ：快到了。                          │99偵第1055│
│    │19:55:45│B ：喔，你。                          │號卷(二)第16│
│    │【電話(二)│                                      │6 頁      │
│    │】      │                                      │          │
│    ├────┼───────────────────┼─────┤
│    │99/01/21│B ：你人在那，我過去好阿，公司人在催我│99偵第1055│
│    │19:59:01│    上班了。                          │號卷(二)第16│
│    │【電話(二)│A ：好我馬上到。                      │7 頁      │
│    │】      │                                      │          │
│    ├────┼───────────────────┼─────┤
│    │99/01/21│B ：喂KK在嗎。                        │99偵第1055│
│    │20:07:52│A ：她在忙。                          │號卷(二)第16│
│    │【電話(二)│B ：我等一下打。                      │7 頁      │
│    │】      │                                      │          │
├──┼────┼────┬────┬────┬────┼─────┤
│4.(2)│謝坤城  │99年1 月│雲林縣斗│海洛因1 │1,000 元│(一)        │
│    │        │25日    │南鎮埤麻│包      │        │0000000000│
│    │        │        │里活動中│        │        │    ↓    │
│    │        │        │心前之交│        │        │0000000000│
│    │        │        │岔路口  │        │        ├─────┤
│    │        │        │        │        │        │(二)        │
│    │        │        │        │        │        │0000000000│
│    │        │        │        │        │        │    ↑    │
│    │        │        │        │        │        │0000000000│
│    ├────┴────┴────┴────┴────┴─────┤
│    │通話時間、譯文內容及出處：                                  │
│    ├────┬───────────────────┬─────┤
│    │99/01/25│（談昨天的毒品品質差）                │99偵第1055│
│    │17:22:03│B ：等會要在那一樣在那嗎。            │號卷(二)第16│
│    │【電話(二)│A ：嗯。                              │7 頁      │
│    │】      │B ：好啦我到打給你我從虎尾過去。（要向│          │
│    │        │    KK買毒品）                        │          │
│    │        │                                      │          │
│    ├────┼───────────────────┼─────┤
│    │99/01/25│（約6點半在大東交易毒品）             │99偵第1055│
│    │18:10:08│                                      │號卷(二)第16│
│    │【電話(二)│                                      │7 頁      │
│    │】      │                                      │          │
│    ├────┼───────────────────┼─────┤
│    │99/01/25│A ：喂。                              │99偵第1055│
│    │18:34:38│B ：你在那。                          │號卷(二)第16│
│    │【電話(二)│A ：你誰。                            │7 至168頁 │
│    │】      │B ：我啦。                            │          │
│    │        │A ：等一下啦我會打給你啦。            │          │
│    │        │B ：你不是說6點半叫我過來這。         │          │
│    │        │A ：等會打給你啦。                    │          │
│    │        │B ：哭妖。（要買毒品）                │          │
│    ├────┼───────────────────┼─────┤
│    │99/01/25│（催毒品快一點）                      │99偵第1055│
│    │18:40:59│                                      │號卷(二)第16│
│    │【電話(二)│                                      │8 頁      │
│    │】      │                                      │          │
│    ├────┼───────────────────┼─────┤
│    │99/01/25│A ：喂。                              │99偵第1055│
│    │19:17:57│B ：他來了沒。                        │號卷(二)第16│
│    │【電話(二)│A ：還沒我在等阮老大的電話你掛掉。    │8 頁      │
│    │】      │                                      │          │
│    │        │                                      │          │
│    ├────┼───────────────────┼─────┤
│    │99/01/25│B ：喂。                              │99偵第1055│
│    │19:54:43│A ：喂你可以出門了。                  │號卷(二)第16│
│    │【電話(一)│B ：嗯。                              │8 頁      │
│    │】      │A ：大東橋上。                        │          │
│    │        │B ：阿。                              │          │
│    │        │A ：橋上。                            │          │
│    │        │B ：橋上免啦在橋下好嗎。              │          │
│    │        │A ：好啦。                            │          │
│    │        │B ：嗯。（交易毒品）                  │          │
│    ├────┼───────────────────┼─────┤
│    │99/01/25│A ：喂。                              │99偵第1055│
│    │20:02:46│B ：你在那。                          │號卷(二)第16│
│    │【電話(二)│A ：你知埤麻庄嗎。                    │8 頁      │
│    │】      │B ：埤麻庄哦我開車開大台車。          │          │
│    │        │A ：喔我騎機車。                      │          │
│    │        │B ：對呀。                            │          │
│    │        │A ：冷死了。                          │          │
│    │        │B ：埤麻庄在那剛直接跟我講我直接開去埤│          │
│    │        │    麻就好。                          │          │
│    │        │A ：埤麻廟啦。                        │          │
│    │        │B ：在那轉來轉去剛跟我講就好。        │          │
│    │        │A ：我那知他約在那。                  │          │
│    │        │B ： 好啦好啦。（約在埤麻廟交易毒品） │          │
│    ├────┼───────────────────┼─────┤
│    │99/01/25│A ：喂等一下就出去了。                │99偵第1055│
│    │20:08:06│B ：快一點我要去公司。                │號卷(二)第16│
│    │【電話(一)│A ：好好。                            │8 頁      │
│    │】      │                                      │          │
│    ├────┼───────────────────┼─────┤
│    │99/01/25│A ：喂我馬上到了啦。                  │99偵第1055│
│    │20:14:45│B ：老大拜託啦。                      │號卷(二)第16│
│    │【電話(二)│A ：好啦。                            │8 頁      │
│    │】      │                                      │          │
│    ├────┼───────────────────┼─────┤
│    │99/01/25│（問位子）                            │99偵第1055│
│    │20:21:05│                                      │號卷(二)第16│
│    │【電話(一)│                                      │8 頁      │
│    │】      │                                      │          │
│    ├────┼───────────────────┼─────┤
│    │99/01/25│A ：你在那裡。                        │99偵第1055│
│    │20:26:27│B ：我就跟你說廟這。（問位子）        │號卷(二)第16│
│    │【電話(二)│B ：埤麻往大東的方向那個路口有一個活  │8 至169頁 │
│    │】      │    動中心你知道嗎。（談位子）        │          │
│    │        │B ：西伯里要往大東的方向有嗎那條路，在│          │
│    │        │    溪路那角那，在路角那。            │          │
│    │        │A ：嗯。                              │          │
│    │        │B ：你知我在說那裡嗎。                │          │
│    │        │A ：你在大東庄。                      │          │
│    │        │B ：我在埤麻庄你就叫我埤麻庄我就來埤麻│          │
│    │        │    庄還在大東庄。                    │          │
│    │        │A ：埤麻庄活動中心。                  │          │
│    │        │B ：嗯你知在那嗎，要往大東的方向在路角│          │
│    │        │    庄外那裡，角落那。（交易毒品）    │          │
└──┴────┴───────────────────┴─────┘
附表十九：（即起訴書犯罪事實一、(十六)部分《侯苡如單獨販賣海
洛因》）
┌──┬────┬────┬────┬────┬────┬─────┐
│編號│交易對象│販賣時間│販賣地點│販賣數量│販賣價格│電話      │
│    │        │        │        │        │(新臺幣)│          │
├──┼────┼────┼────┼────┼────┼─────┤
│1.  │謝坤城  │98年12月│雲林縣斗│海洛因1 │1,000元 │0000000000│
│    │        │10日    │南鎮舊社│包      │（賒帳20│    ↑    │
│    │        │        │里興國路│        │0元 ）  │0000000000│
│    │        │        │某美髮店│        │        │          │
│    │        │        │前      │        │        │          │
│    ├────┴────┴────┴────┴────┴─────┤
│    │通話時間、譯文內容及出處：                                  │
│    ├────┬───────────────────┬─────┤
│    │98/12/10│A ：喂。                              │99偵第1055│
│    │16:10:53│B ：有在嗎。                          │號卷(二)第13│
│    │        │A ：有呀。                            │1 頁      │
│    │        │B ：在那。                            │          │
│    │        │A ：現要過舊社。                      │          │
│    │        │B ：舊社靠那。                        │          │
│    │        │A ：僑真國小那。                      │          │
│    │        │B ：我今天給你800 有辦法。（閒聊）    │          │
│    │        │B ：我那天我拿1500跟你說的那。        │          │
│    │        │A ：那有可能那多過量的。（閒毒品品質）│          │
│    ├────┼───────────────────┼─────┤
│    │98/12/10│A ：喂。                              │99偵第1055│
│    │16:19:38│B ：在鐵路這。                        │號卷(二)第13│
│    │        │A ：那有一個美髮店你在那等就好，對面等│2 頁      │
│    │        │    。                                │          │
│    │        │B ：那天那裡。                        │          │
│    │        │A ：好你在等一下。                    │          │
├──┼────┼────┬────┬────┬────┼─────┤
│2.  │謝坤城  │99年1 月│雲林縣斗│海洛因1 │500元   │0000000000│
│    │        │6 日    │南鎮大東│包      │        │    ↑    │
│    │        │        │里國道1 │        │        │0000000000│
│    │        │        │號斗南交│        │        │          │
│    │        │        │流道涵洞│        │        │          │
│    │        │        │下      │        │        │          │
│    ├────┴────┴────┴────┴────┴─────┤
│    │通話時間、譯文內容及出處：                                  │
│    ├────┬───────────────────┬─────┤
│    │99/01/06│B ：你不是剛開車經過。                │99偵第1055│
│    │15:04:24│A ：我到大東了。                      │號卷(二)第13│
│    │        │B ：你回頭啦。                        │2 頁      │
│    │        │A ：我到磅孔了。                      │          │
│    │        │B ：你在那裡等我。                    │          │
│    │        │A ：你多久。                          │          │
│    │        │B ：2 分鐘。                          │          │
│    │        │A ：你要。                            │          │
│    │        │B ：1個。昨天拿2 個，身上沒錢了，你要 │          │
│    │        │    讓我欠嗎？                        │          │
│    │        │A ：要用錢。                          │          │
│    │        │B ：好啦。                            │          │
├──┼────┼────┬────┬────┬────┼─────┤
│3.  │陳志蓮、│98年12月│78號高架│海洛因1 │3,000 元│(一)        │
│    │陳尚源  │12日    │快速道路│包      │        │0000000000│
│    │        │        │虎尾交流│        │        │    ↑    │
│    │        │        │道下方往│        │        │0000000000│
│    │        │        │土庫方向│        │        ├─────┤
│    │        │        │之虎尾鎮│        │        │(二)        │
│    │        │        │林森路二│        │        │0000000000│
│    │        │        │段路旁  │        │        │    ↓    │
│    │        │        │        │        │        │0000000000│
│    ├────┴────┴────┴────┴────┴─────┤
│    │通話時間、譯文內容及出處：                                  │
│    ├────┬───────────────────┬─────┤
│    │98/12/12│B ：妹妹，我到一陣子了。              │99偵第1055│
│    │02:02:46│A ：好。                              │號卷(二)第13│
│    │【電話(一)│                                      │4 頁      │
│    │】      │                                      │          │
│    ├────┼───────────────────┼─────┤
│    │98/12/12│B ：妹妹，你還要多久。                │99偵第1055│
│    │02:08:05│A ：10幾鐘。                          │號卷(二)第13│
│    │【電話(一)│B ：我要確定一下，我在這裡等很久了    │4 頁      │
│    │】      │                                      │          │
│    ├────┼───────────────────┼─────┤
│    │98/12/12│B ：你們現在人在那裡。                │99偵第1055│
│    │02:21:53│A ：前面就虎尾來。                    │號卷(二)第13│
│    │【電話(一)│A ：確定多久會到。                    │4 頁      │
│    │】      │B ：等下就下去了。                    │          │
│    ├────┼───────────────────┼─────┤
│    │98/12/12│A ：你在那裡。                        │99偵第1055│
│    │02:26:45│B ：我在前面一點。路邊電燈是白色的。  │號卷(二)第13│
│    │【電話(二)│A ：我有看見了。                      │4 頁      │
│    │】      │                                      │          │
├──┼────┼────┬────┬────┬────┼─────┤
│4.  │莊仁偉  │98年7 月│雲林縣斗│海洛因1 │2,000元 │0000000000│
│    │        │10日    │南鎮體育│包      │        │    ↓    │
│    │        │        │館附近巷│        │        │0000000000│
│    │        │        │內      │        │        │          │
│    ├────┴────┴────┴────┴────┴─────┤
│    │通話時間、譯文內容及出處：                                  │
│    ├────┬───────────────────┬─────┤
│    │98/07/10│A ：姐阿兄咧。                        │99偵第1055│
│    │09:30:28│B ：在睡。                            │號卷(二)第13│
│    │        │A ：兩張。                            │1 頁      │
│    │        │B ：我等一下打給你看約那裡。          │          │
│    ├────┼───────────────────┼─────┤
│    │98/07/10│A ：姐阿你在那。                      │99偵第1055│
│    │10:06:45│B ：你到我家對面巷子等我。            │號卷(二)第13│
│    │        │A ：好。                              │1 頁      │
└──┴────┴───────────────────┴─────┘

司法院資訊處製作；財團法人民間司法改革基金會備份。
